# Uzbek Hunspell dictionary
#
# Version: 2025-12-03
#
# Copyright (C) 2025 Alisher Jalolov <alisher.djalalov@gmail.com>
#
# License: GPLv3
# There should be a copy of both of this licenses included
# with every distribution of this dictionary. Modified
# versions using the GPL may only include the GPL

LANG uz_UZ
SET UTF-8
FLAG long
WORDCHARS -‘


AF 4
AF AAABACADAFAGAHAIAJAKALAMAOAPAQARASATAUAVAXAYAZAaAbAcAdAeAgAhAiAjAk	# OT
AF AEANAWAfAAABACAFAGAHAIAJAKALAOAPAQARASATAUAXAYAZAaAbAcAdAgAhAiAjAk	# OT.IL
AF AlAmAnAoApAqArAsAtAuAvAwAxAyAzBABB	# FE'L
AF BC	# SON

# OT/KICHRAYTMA : CHA
SFX AA Y 3
SFX AA 0 cha .
SFX AA 0 dek .
SFX AA 0 simon .

# OT/KO'PLIK : LAR
SFX AB Y 1
SFX AB 0 lar .

# OT/KICHRAYTMA : CHA+LAR
SFX AC Y 3
SFX AC 0 chalar .
SFX AC 0 deklar .
SFX AC 0 simonlar .

# OT/EGALIK : 1SHB
SFX AD Y 25
SFX AD q g‘im q
SFX AD q g‘imiz q
SFX AD q g‘ing q
SFX AD q g‘ingiz q
SFX AD q g‘i q
SFX AD k gim k
SFX AD k gimiz k
SFX AD k ging k
SFX AD k gingiz k
SFX AD k gi k
SFX AD 0 m [ai]
SFX AD 0 miz [ai]
SFX AD 0 ng [ai]
SFX AD 0 ngiz [ai]
SFX AD 0 si [ai]
SFX AD 0 yim [eou‘]
SFX AD 0 yimiz [eou‘]
SFX AD 0 ying [eou‘]
SFX AD 0 yingiz [eou‘]
SFX AD 0 si [eou‘]
SFX AD 0 im [^aieouqk‘]
SFX AD 0 imiz [^aieouqk‘]
SFX AD 0 ing [^aieouqk‘]
SFX AD 0 ingiz [^aieouqk‘]
SFX AD 0 i [^aieouqk‘]

# OT.IL/EGALIK.IL : 1SHB
SFX AE Y 10
SFX AE il lim il
SFX AE il limiz il
SFX AE il ling il
SFX AE il lingiz il
SFX AE il li il
SFX AE ar rim ar
SFX AE ar rimiz ar
SFX AE ar ring ar
SFX AE ar ringiz ar
SFX AE ar ri ar

# OT/KICHRAYTMA : CHA+1SHB
SFX AF Y 15
SFX AF 0 cham .
SFX AF 0 chamiz .
SFX AF 0 chang .
SFX AF 0 changiz .
SFX AF 0 chasi .
SFX AF 0 degim .
SFX AF 0 degimiz .
SFX AF 0 deging .
SFX AF 0 degingiz .
SFX AF 0 degi .
SFX AF 0 simonim .
SFX AF 0 simonimiz .
SFX AF 0 simoning .
SFX AF 0 simoningiz .
SFX AF 0 simoni .

# OT/KO'PLIK : LAR+1SHB
SFX AG Y 5
SFX AG 0 larim .
SFX AG 0 larimiz .
SFX AG 0 laring .
SFX AG 0 laringiz .
SFX AG 0 lari .

# OT/KICHRAYTMA : CHA+LAR+1SHB
SFX AH Y 15
SFX AH 0 chalarim .
SFX AH 0 chalarimiz .
SFX AH 0 chalaring .
SFX AH 0 chalaringiz .
SFX AH 0 chalari .
SFX AH 0 deklarim .
SFX AH 0 deklarimiz .
SFX AH 0 deklaring .
SFX AH 0 deklaringiz .
SFX AH 0 deklari .
SFX AH 0 simonlarim .
SFX AH 0 simonlarimiz .
SFX AH 0 simonlaring .
SFX AH 0 simonlaringiz .
SFX AH 0 simonlari .

# OT/KELISHIK : TSH
SFX AI Y 12
SFX AI 0 ni .
SFX AI 0 ning .
SFX AI 0 da .
SFX AI 0 dan .
SFX AI 0 dagi .
SFX AI 0 dagidek .
SFX AI 0 qa q
SFX AI 0 qacha q
SFX AI 0 ka k
SFX AI 0 kacha k
SFX AI 0 ga [^qk]
SFX AI 0 gacha [^qk]

# OT/KICHRAYTMA : CHA+TSH
SFX AJ Y 24
SFX AJ 0 chani .
SFX AJ 0 chaning .
SFX AJ 0 chada .
SFX AJ 0 chadan .
SFX AJ 0 chadagi .
SFX AJ 0 chadagidek .
SFX AJ 0 chaga .
SFX AJ 0 chagacha .
SFX AJ 0 dekni .
SFX AJ 0 dekning .
SFX AJ 0 dekda .
SFX AJ 0 dekdan .
SFX AJ 0 dekdagi .
SFX AJ 0 dekdagidek .
SFX AJ 0 dekka .
SFX AJ 0 dekkacha .
SFX AJ 0 simonni .
SFX AJ 0 simonning .
SFX AJ 0 simonda .
SFX AJ 0 simondan .
SFX AJ 0 simondagi .
SFX AJ 0 simondagidek .
SFX AJ 0 simonga .
SFX AJ 0 simongacha .

# OT/KO'PLIK : LAR+TSH
SFX AK Y 8
SFX AK 0 larni .
SFX AK 0 larning .
SFX AK 0 larda .
SFX AK 0 lardan .
SFX AK 0 lardagi .
SFX AK 0 lardagidek .
SFX AK 0 larga .
SFX AK 0 largacha .

# OT/KICHRAYTMA : CHA+LAR+TSH
SFX AL Y 24
SFX AL 0 chalarni .
SFX AL 0 chalarning .
SFX AL 0 chalarda .
SFX AL 0 chalardan .
SFX AL 0 chalardagi .
SFX AL 0 chalardagidek .
SFX AL 0 chalarga .
SFX AL 0 chalargacha .
SFX AL 0 deklarni .
SFX AL 0 deklarning .
SFX AL 0 deklarda .
SFX AL 0 deklardan .
SFX AL 0 deklardagi .
SFX AL 0 deklardagidek .
SFX AL 0 deklarga .
SFX AL 0 deklargacha .
SFX AL 0 simonlarni .
SFX AL 0 simonlarning .
SFX AL 0 simonlarda .
SFX AL 0 simonlardan .
SFX AL 0 simonlardagi .
SFX AL 0 simonlardagidek .
SFX AL 0 simonlarga .
SFX AL 0 simonlargacha .

# OT/EGALIK : 1SHB+TSH
SFX AM Y 200
SFX AM q g‘imni q
SFX AM q g‘imning q
SFX AM q g‘imda q
SFX AM q g‘imdan q
SFX AM q g‘imdagi q
SFX AM q g‘imdagidek q
SFX AM q g‘imga q
SFX AM q g‘imgacha q
SFX AM q g‘imizni q
SFX AM q g‘imizning q
SFX AM q g‘imizda q
SFX AM q g‘imizdan q
SFX AM q g‘imizdagi q
SFX AM q g‘imizdagidek q
SFX AM q g‘imizga q
SFX AM q g‘imizgacha q
SFX AM q g‘ingni q
SFX AM q g‘ingning q
SFX AM q g‘ingda q
SFX AM q g‘ingdan q
SFX AM q g‘ingdagi q
SFX AM q g‘ingdagidek q
SFX AM q g‘ingga q
SFX AM q g‘inggacha q
SFX AM q g‘ingizni q
SFX AM q g‘ingizning q
SFX AM q g‘ingizda q
SFX AM q g‘ingizdan q
SFX AM q g‘ingizdagi q
SFX AM q g‘ingizdagidek q
SFX AM q g‘ingizga q
SFX AM q g‘ingizgacha q
SFX AM q g‘ini q
SFX AM q g‘ining q
SFX AM q g‘ida q
SFX AM q g‘idan q
SFX AM q g‘idagi q
SFX AM q g‘idagidek q
SFX AM q g‘iga q
SFX AM q g‘igacha q
SFX AM k gimni k
SFX AM k gimning k
SFX AM k gimda k
SFX AM k gimdan k
SFX AM k gimdagi k
SFX AM k gimdagidek k
SFX AM k gimga k
SFX AM k gimgacha k
SFX AM k gimizni k
SFX AM k gimizning k
SFX AM k gimizda k
SFX AM k gimizdan k
SFX AM k gimizdagi k
SFX AM k gimizdagidek k
SFX AM k gimizga k
SFX AM k gimizgacha k
SFX AM k gingni k
SFX AM k gingning k
SFX AM k gingda k
SFX AM k gingdan k
SFX AM k gingdagi k
SFX AM k gingdagidek k
SFX AM k gingga k
SFX AM k ginggacha k
SFX AM k gingizni k
SFX AM k gingizning k
SFX AM k gingizda k
SFX AM k gingizdan k
SFX AM k gingizdagi k
SFX AM k gingizdagidek k
SFX AM k gingizga k
SFX AM k gingizgacha k
SFX AM k gini k
SFX AM k gining k
SFX AM k gida k
SFX AM k gidan k
SFX AM k gidagi k
SFX AM k gidagidek k
SFX AM k giga k
SFX AM k gigacha k
SFX AM 0 mni [ai]
SFX AM 0 mning [ai]
SFX AM 0 mda [ai]
SFX AM 0 mdan [ai]
SFX AM 0 mdagi [ai]
SFX AM 0 mdagidek [ai]
SFX AM 0 mga [ai]
SFX AM 0 mgacha [ai]
SFX AM 0 mizni [ai]
SFX AM 0 mizning [ai]
SFX AM 0 mizda [ai]
SFX AM 0 mizdan [ai]
SFX AM 0 mizdagi [ai]
SFX AM 0 mizdagidek [ai]
SFX AM 0 mizga [ai]
SFX AM 0 mizgacha [ai]
SFX AM 0 ngni [ai]
SFX AM 0 ngning [ai]
SFX AM 0 ngda [ai]
SFX AM 0 ngdan [ai]
SFX AM 0 ngdagi [ai]
SFX AM 0 ngdagidek [ai]
SFX AM 0 ngga [ai]
SFX AM 0 nggacha [ai]
SFX AM 0 ngizni [ai]
SFX AM 0 ngizning [ai]
SFX AM 0 ngizda [ai]
SFX AM 0 ngizdan [ai]
SFX AM 0 ngizdagi [ai]
SFX AM 0 ngizdagidek [ai]
SFX AM 0 ngizga [ai]
SFX AM 0 ngizgacha [ai]
SFX AM 0 sini [ai]
SFX AM 0 sining [ai]
SFX AM 0 sida [ai]
SFX AM 0 sidan [ai]
SFX AM 0 sidagi [ai]
SFX AM 0 sidagidek [ai]
SFX AM 0 siga [ai]
SFX AM 0 sigacha [ai]
SFX AM 0 yimni [eou‘]
SFX AM 0 yimning [eou‘]
SFX AM 0 yimda [eou‘]
SFX AM 0 yimdan [eou‘]
SFX AM 0 yimdagi [eou‘]
SFX AM 0 yimdagidek [eou‘]
SFX AM 0 yimga [eou‘]
SFX AM 0 yimgacha [eou‘]
SFX AM 0 yimizni [eou‘]
SFX AM 0 yimizning [eou‘]
SFX AM 0 yimizda [eou‘]
SFX AM 0 yimizdan [eou‘]
SFX AM 0 yimizdagi [eou‘]
SFX AM 0 yimizdagidek [eou‘]
SFX AM 0 yimizga [eou‘]
SFX AM 0 yimizgacha [eou‘]
SFX AM 0 yingni [eou‘]
SFX AM 0 yingning [eou‘]
SFX AM 0 yingda [eou‘]
SFX AM 0 yingdan [eou‘]
SFX AM 0 yingdagi [eou‘]
SFX AM 0 yingdagidek [eou‘]
SFX AM 0 yingga [eou‘]
SFX AM 0 yinggacha [eou‘]
SFX AM 0 yingizni [eou‘]
SFX AM 0 yingizning [eou‘]
SFX AM 0 yingizda [eou‘]
SFX AM 0 yingizdan [eou‘]
SFX AM 0 yingizdagi [eou‘]
SFX AM 0 yingizdagidek [eou‘]
SFX AM 0 yingizga [eou‘]
SFX AM 0 yingizgacha [eou‘]
SFX AM 0 sini [eou‘]
SFX AM 0 sining [eou‘]
SFX AM 0 sida [eou‘]
SFX AM 0 sidan [eou‘]
SFX AM 0 sidagi [eou‘]
SFX AM 0 sidagidek [eou‘]
SFX AM 0 siga [eou‘]
SFX AM 0 sigacha [eou‘]
SFX AM 0 imni [^aieouqk‘]
SFX AM 0 imning [^aieouqk‘]
SFX AM 0 imda [^aieouqk‘]
SFX AM 0 imdan [^aieouqk‘]
SFX AM 0 imdagi [^aieouqk‘]
SFX AM 0 imdagidek [^aieouqk‘]
SFX AM 0 imga [^aieouqk‘]
SFX AM 0 imgacha [^aieouqk‘]
SFX AM 0 imizni [^aieouqk‘]
SFX AM 0 imizning [^aieouqk‘]
SFX AM 0 imizda [^aieouqk‘]
SFX AM 0 imizdan [^aieouqk‘]
SFX AM 0 imizdagi [^aieouqk‘]
SFX AM 0 imizdagidek [^aieouqk‘]
SFX AM 0 imizga [^aieouqk‘]
SFX AM 0 imizgacha [^aieouqk‘]
SFX AM 0 ingni [^aieouqk‘]
SFX AM 0 ingning [^aieouqk‘]
SFX AM 0 ingda [^aieouqk‘]
SFX AM 0 ingdan [^aieouqk‘]
SFX AM 0 ingdagi [^aieouqk‘]
SFX AM 0 ingdagidek [^aieouqk‘]
SFX AM 0 ingga [^aieouqk‘]
SFX AM 0 inggacha [^aieouqk‘]
SFX AM 0 ingizni [^aieouqk‘]
SFX AM 0 ingizning [^aieouqk‘]
SFX AM 0 ingizda [^aieouqk‘]
SFX AM 0 ingizdan [^aieouqk‘]
SFX AM 0 ingizdagi [^aieouqk‘]
SFX AM 0 ingizdagidek [^aieouqk‘]
SFX AM 0 ingizga [^aieouqk‘]
SFX AM 0 ingizgacha [^aieouqk‘]
SFX AM 0 ini [^aieouqk‘]
SFX AM 0 ining [^aieouqk‘]
SFX AM 0 ida [^aieouqk‘]
SFX AM 0 idan [^aieouqk‘]
SFX AM 0 idagi [^aieouqk‘]
SFX AM 0 idagidek [^aieouqk‘]
SFX AM 0 iga [^aieouqk‘]
SFX AM 0 igacha [^aieouqk‘]

# OT.IL/EGALIK.IL : 1SHB+TSH
SFX AN Y 80
SFX AN il limni il
SFX AN il limning il
SFX AN il limda il
SFX AN il limdan il
SFX AN il limdagi il
SFX AN il limdagidek il
SFX AN il limga il
SFX AN il limgacha il
SFX AN il limizni il
SFX AN il limizning il
SFX AN il limizda il
SFX AN il limizdan il
SFX AN il limizdagi il
SFX AN il limizdagidek il
SFX AN il limizga il
SFX AN il limizgacha il
SFX AN il lingni il
SFX AN il lingning il
SFX AN il lingda il
SFX AN il lingdan il
SFX AN il lingdagi il
SFX AN il lingdagidek il
SFX AN il lingga il
SFX AN il linggacha il
SFX AN il lingizni il
SFX AN il lingizning il
SFX AN il lingizda il
SFX AN il lingizdan il
SFX AN il lingizdagi il
SFX AN il lingizdagidek il
SFX AN il lingizga il
SFX AN il lingizgacha il
SFX AN il lini il
SFX AN il lining il
SFX AN il lida il
SFX AN il lidan il
SFX AN il lidagi il
SFX AN il lidagidek il
SFX AN il liga il
SFX AN il ligacha il
SFX AN ar rimni ar
SFX AN ar rimning ar
SFX AN ar rimda ar
SFX AN ar rimdan ar
SFX AN ar rimdagi ar
SFX AN ar rimdagidek ar
SFX AN ar rimga ar
SFX AN ar rimgacha ar
SFX AN ar rimizni ar
SFX AN ar rimizning ar
SFX AN ar rimizda ar
SFX AN ar rimizdan ar
SFX AN ar rimizdagi ar
SFX AN ar rimizdagidek ar
SFX AN ar rimizga ar
SFX AN ar rimizgacha ar
SFX AN ar ringni ar
SFX AN ar ringning ar
SFX AN ar ringda ar
SFX AN ar ringdan ar
SFX AN ar ringdagi ar
SFX AN ar ringdagidek ar
SFX AN ar ringga ar
SFX AN ar ringgacha ar
SFX AN ar ringizni ar
SFX AN ar ringizning ar
SFX AN ar ringizda ar
SFX AN ar ringizdan ar
SFX AN ar ringizdagi ar
SFX AN ar ringizdagidek ar
SFX AN ar ringizga ar
SFX AN ar ringizgacha ar
SFX AN ar rini ar
SFX AN ar rining ar
SFX AN ar rida ar
SFX AN ar ridan ar
SFX AN ar ridagi ar
SFX AN ar ridagidek ar
SFX AN ar riga ar
SFX AN ar rigacha ar

# OT/KICHRAYTMA : CHA+1SHB+TSH
SFX AO Y 120
SFX AO 0 chamni .
SFX AO 0 chamning .
SFX AO 0 chamda .
SFX AO 0 chamdan .
SFX AO 0 chamdagi .
SFX AO 0 chamdagidek .
SFX AO 0 chamga .
SFX AO 0 chamgacha .
SFX AO 0 chamizni .
SFX AO 0 chamizning .
SFX AO 0 chamizda .
SFX AO 0 chamizdan .
SFX AO 0 chamizdagi .
SFX AO 0 chamizdagidek .
SFX AO 0 chamizga .
SFX AO 0 chamizgacha .
SFX AO 0 changni .
SFX AO 0 changning .
SFX AO 0 changda .
SFX AO 0 changdan .
SFX AO 0 changdagi .
SFX AO 0 changdagidek .
SFX AO 0 changga .
SFX AO 0 changgacha .
SFX AO 0 changizni .
SFX AO 0 changizning .
SFX AO 0 changizda .
SFX AO 0 changizdan .
SFX AO 0 changizdagi .
SFX AO 0 changizdagidek .
SFX AO 0 changizga .
SFX AO 0 changizgacha .
SFX AO 0 chasini .
SFX AO 0 chasining .
SFX AO 0 chasida .
SFX AO 0 chasidan .
SFX AO 0 chasidagi .
SFX AO 0 chasidagidek .
SFX AO 0 chasiga .
SFX AO 0 chasigacha .
SFX AO 0 degimni .
SFX AO 0 degimning .
SFX AO 0 degimda .
SFX AO 0 degimdan .
SFX AO 0 degimdagi .
SFX AO 0 degimdagidek .
SFX AO 0 degimga .
SFX AO 0 degimgacha .
SFX AO 0 degimizni .
SFX AO 0 degimizning .
SFX AO 0 degimizda .
SFX AO 0 degimizdan .
SFX AO 0 degimizdagi .
SFX AO 0 degimizdagidek .
SFX AO 0 degimizga .
SFX AO 0 degimizgacha .
SFX AO 0 degingni .
SFX AO 0 degingning .
SFX AO 0 degingda .
SFX AO 0 degingdan .
SFX AO 0 degingdagi .
SFX AO 0 degingdagidek .
SFX AO 0 degingga .
SFX AO 0 deginggacha .
SFX AO 0 degingizni .
SFX AO 0 degingizning .
SFX AO 0 degingizda .
SFX AO 0 degingizdan .
SFX AO 0 degingizdagi .
SFX AO 0 degingizdagidek .
SFX AO 0 degingizga .
SFX AO 0 degingizgacha .
SFX AO 0 degini .
SFX AO 0 degining .
SFX AO 0 degida .
SFX AO 0 degidan .
SFX AO 0 degidagi .
SFX AO 0 degidagidek .
SFX AO 0 degiga .
SFX AO 0 degigacha .
SFX AO 0 simonimni .
SFX AO 0 simonimning .
SFX AO 0 simonimda .
SFX AO 0 simonimdan .
SFX AO 0 simonimdagi .
SFX AO 0 simonimdagidek .
SFX AO 0 simonimga .
SFX AO 0 simonimgacha .
SFX AO 0 simonimizni .
SFX AO 0 simonimizning .
SFX AO 0 simonimizda .
SFX AO 0 simonimizdan .
SFX AO 0 simonimizdagi .
SFX AO 0 simonimizdagidek .
SFX AO 0 simonimizga .
SFX AO 0 simonimizgacha .
SFX AO 0 simoningni .
SFX AO 0 simoningning .
SFX AO 0 simoningda .
SFX AO 0 simoningdan .
SFX AO 0 simoningdagi .
SFX AO 0 simoningdagidek .
SFX AO 0 simoningga .
SFX AO 0 simoninggacha .
SFX AO 0 simoningizni .
SFX AO 0 simoningizning .
SFX AO 0 simoningizda .
SFX AO 0 simoningizdan .
SFX AO 0 simoningizdagi .
SFX AO 0 simoningizdagidek .
SFX AO 0 simoningizga .
SFX AO 0 simoningizgacha .
SFX AO 0 simonini .
SFX AO 0 simonining .
SFX AO 0 simonida .
SFX AO 0 simonidan .
SFX AO 0 simonidagi .
SFX AO 0 simonidagidek .
SFX AO 0 simoniga .
SFX AO 0 simonigacha .

# OT/KO'PLIK : LAR+1SHB+TSH
SFX AP Y 40
SFX AP 0 larimni .
SFX AP 0 larimning .
SFX AP 0 larimda .
SFX AP 0 larimdan .
SFX AP 0 larimdagi .
SFX AP 0 larimdagidek .
SFX AP 0 larimga .
SFX AP 0 larimgacha .
SFX AP 0 larimizni .
SFX AP 0 larimizning .
SFX AP 0 larimizda .
SFX AP 0 larimizdan .
SFX AP 0 larimizdagi .
SFX AP 0 larimizdagidek .
SFX AP 0 larimizga .
SFX AP 0 larimizgacha .
SFX AP 0 laringni .
SFX AP 0 laringning .
SFX AP 0 laringda .
SFX AP 0 laringdan .
SFX AP 0 laringdagi .
SFX AP 0 laringdagidek .
SFX AP 0 laringga .
SFX AP 0 laringgacha .
SFX AP 0 laringizni .
SFX AP 0 laringizning .
SFX AP 0 laringizda .
SFX AP 0 laringizdan .
SFX AP 0 laringizdagi .
SFX AP 0 laringizdagidek .
SFX AP 0 laringizga .
SFX AP 0 laringizgacha .
SFX AP 0 larini .
SFX AP 0 larining .
SFX AP 0 larida .
SFX AP 0 laridan .
SFX AP 0 laridagi .
SFX AP 0 laridagidek .
SFX AP 0 lariga .
SFX AP 0 larigacha .

# OT/KICHRAYTMA : CHA+LAR+1SHB+TSH
SFX AQ Y 120
SFX AQ 0 chalarimni .
SFX AQ 0 chalarimning .
SFX AQ 0 chalarimda .
SFX AQ 0 chalarimdan .
SFX AQ 0 chalarimdagi .
SFX AQ 0 chalarimdagidek .
SFX AQ 0 chalarimga .
SFX AQ 0 chalarimgacha .
SFX AQ 0 chalarimizni .
SFX AQ 0 chalarimizning .
SFX AQ 0 chalarimizda .
SFX AQ 0 chalarimizdan .
SFX AQ 0 chalarimizdagi .
SFX AQ 0 chalarimizdagidek .
SFX AQ 0 chalarimizga .
SFX AQ 0 chalarimizgacha .
SFX AQ 0 chalaringni .
SFX AQ 0 chalaringning .
SFX AQ 0 chalaringda .
SFX AQ 0 chalaringdan .
SFX AQ 0 chalaringdagi .
SFX AQ 0 chalaringdagidek .
SFX AQ 0 chalaringga .
SFX AQ 0 chalaringgacha .
SFX AQ 0 chalaringizni .
SFX AQ 0 chalaringizning .
SFX AQ 0 chalaringizda .
SFX AQ 0 chalaringizdan .
SFX AQ 0 chalaringizdagi .
SFX AQ 0 chalaringizdagidek .
SFX AQ 0 chalaringizga .
SFX AQ 0 chalaringizgacha .
SFX AQ 0 chalarini .
SFX AQ 0 chalarining .
SFX AQ 0 chalarida .
SFX AQ 0 chalaridan .
SFX AQ 0 chalaridagi .
SFX AQ 0 chalaridagidek .
SFX AQ 0 chalariga .
SFX AQ 0 chalarigacha .
SFX AQ 0 deklarimni .
SFX AQ 0 deklarimning .
SFX AQ 0 deklarimda .
SFX AQ 0 deklarimdan .
SFX AQ 0 deklarimdagi .
SFX AQ 0 deklarimdagidek .
SFX AQ 0 deklarimga .
SFX AQ 0 deklarimgacha .
SFX AQ 0 deklarimizni .
SFX AQ 0 deklarimizning .
SFX AQ 0 deklarimizda .
SFX AQ 0 deklarimizdan .
SFX AQ 0 deklarimizdagi .
SFX AQ 0 deklarimizdagidek .
SFX AQ 0 deklarimizga .
SFX AQ 0 deklarimizgacha .
SFX AQ 0 deklaringni .
SFX AQ 0 deklaringning .
SFX AQ 0 deklaringda .
SFX AQ 0 deklaringdan .
SFX AQ 0 deklaringdagi .
SFX AQ 0 deklaringdagidek .
SFX AQ 0 deklaringga .
SFX AQ 0 deklaringgacha .
SFX AQ 0 deklaringizni .
SFX AQ 0 deklaringizning .
SFX AQ 0 deklaringizda .
SFX AQ 0 deklaringizdan .
SFX AQ 0 deklaringizdagi .
SFX AQ 0 deklaringizdagidek .
SFX AQ 0 deklaringizga .
SFX AQ 0 deklaringizgacha .
SFX AQ 0 deklarini .
SFX AQ 0 deklarining .
SFX AQ 0 deklarida .
SFX AQ 0 deklaridan .
SFX AQ 0 deklaridagi .
SFX AQ 0 deklaridagidek .
SFX AQ 0 deklariga .
SFX AQ 0 deklarigacha .
SFX AQ 0 simonlarimni .
SFX AQ 0 simonlarimning .
SFX AQ 0 simonlarimda .
SFX AQ 0 simonlarimdan .
SFX AQ 0 simonlarimdagi .
SFX AQ 0 simonlarimdagidek .
SFX AQ 0 simonlarimga .
SFX AQ 0 simonlarimgacha .
SFX AQ 0 simonlarimizni .
SFX AQ 0 simonlarimizning .
SFX AQ 0 simonlarimizda .
SFX AQ 0 simonlarimizdan .
SFX AQ 0 simonlarimizdagi .
SFX AQ 0 simonlarimizdagidek .
SFX AQ 0 simonlarimizga .
SFX AQ 0 simonlarimizgacha .
SFX AQ 0 simonlaringni .
SFX AQ 0 simonlaringning .
SFX AQ 0 simonlaringda .
SFX AQ 0 simonlaringdan .
SFX AQ 0 simonlaringdagi .
SFX AQ 0 simonlaringdagidek .
SFX AQ 0 simonlaringga .
SFX AQ 0 simonlaringgacha .
SFX AQ 0 simonlaringizni .
SFX AQ 0 simonlaringizning .
SFX AQ 0 simonlaringizda .
SFX AQ 0 simonlaringizdan .
SFX AQ 0 simonlaringizdagi .
SFX AQ 0 simonlaringizdagidek .
SFX AQ 0 simonlaringizga .
SFX AQ 0 simonlaringizgacha .
SFX AQ 0 simonlarini .
SFX AQ 0 simonlarining .
SFX AQ 0 simonlarida .
SFX AQ 0 simonlaridan .
SFX AQ 0 simonlaridagi .
SFX AQ 0 simonlaridagidek .
SFX AQ 0 simonlariga .
SFX AQ 0 simonlarigacha .

# OT/YUKLAMA : MI?
SFX AR Y 5
SFX AR 0 mi .
SFX AR 0 chi .
SFX AR 0 dir .
SFX AR 0 da .
SFX AR 0 ku .

# OT/KICHRAYTMA : CHA+MI?
SFX AS Y 15
SFX AS 0 chami .
SFX AS 0 chachi .
SFX AS 0 chadir .
SFX AS 0 chada .
SFX AS 0 chaku .
SFX AS 0 dekmi .
SFX AS 0 dekchi .
SFX AS 0 dekdir .
SFX AS 0 dekda .
SFX AS 0 dekku .
SFX AS 0 simonmi .
SFX AS 0 simonchi .
SFX AS 0 simondir .
SFX AS 0 simonda .
SFX AS 0 simonku .

# OT/KO'PLIK : LAR+MI?
SFX AT Y 5
SFX AT 0 larmi .
SFX AT 0 larchi .
SFX AT 0 lardir .
SFX AT 0 larda .
SFX AT 0 larku .

# OT/KICHRAYTMA : CHA+LAR+MI?
SFX AU Y 15
SFX AU 0 chalarmi .
SFX AU 0 chalarchi .
SFX AU 0 chalardir .
SFX AU 0 chalarda .
SFX AU 0 chalarku .
SFX AU 0 deklarmi .
SFX AU 0 deklarchi .
SFX AU 0 deklardir .
SFX AU 0 deklarda .
SFX AU 0 deklarku .
SFX AU 0 simonlarmi .
SFX AU 0 simonlarchi .
SFX AU 0 simonlardir .
SFX AU 0 simonlarda .
SFX AU 0 simonlarku .

# OT/EGALIK : 1SHB+MI?
SFX AV Y 125
SFX AV q g‘immi q
SFX AV q g‘imchi q
SFX AV q g‘imdir q
SFX AV q g‘imda q
SFX AV q g‘imku q
SFX AV q g‘imizmi q
SFX AV q g‘imizchi q
SFX AV q g‘imizdir q
SFX AV q g‘imizda q
SFX AV q g‘imizku q
SFX AV q g‘ingmi q
SFX AV q g‘ingchi q
SFX AV q g‘ingdir q
SFX AV q g‘ingda q
SFX AV q g‘ingku q
SFX AV q g‘ingizmi q
SFX AV q g‘ingizchi q
SFX AV q g‘ingizdir q
SFX AV q g‘ingizda q
SFX AV q g‘ingizku q
SFX AV q g‘imi q
SFX AV q g‘ichi q
SFX AV q g‘idir q
SFX AV q g‘ida q
SFX AV q g‘iku q
SFX AV k gimmi k
SFX AV k gimchi k
SFX AV k gimdir k
SFX AV k gimda k
SFX AV k gimku k
SFX AV k gimizmi k
SFX AV k gimizchi k
SFX AV k gimizdir k
SFX AV k gimizda k
SFX AV k gimizku k
SFX AV k gingmi k
SFX AV k gingchi k
SFX AV k gingdir k
SFX AV k gingda k
SFX AV k gingku k
SFX AV k gingizmi k
SFX AV k gingizchi k
SFX AV k gingizdir k
SFX AV k gingizda k
SFX AV k gingizku k
SFX AV k gimi k
SFX AV k gichi k
SFX AV k gidir k
SFX AV k gida k
SFX AV k giku k
SFX AV 0 mmi [ai]
SFX AV 0 mchi [ai]
SFX AV 0 mdir [ai]
SFX AV 0 mda [ai]
SFX AV 0 mku [ai]
SFX AV 0 mizmi [ai]
SFX AV 0 mizchi [ai]
SFX AV 0 mizdir [ai]
SFX AV 0 mizda [ai]
SFX AV 0 mizku [ai]
SFX AV 0 ngmi [ai]
SFX AV 0 ngchi [ai]
SFX AV 0 ngdir [ai]
SFX AV 0 ngda [ai]
SFX AV 0 ngku [ai]
SFX AV 0 ngizmi [ai]
SFX AV 0 ngizchi [ai]
SFX AV 0 ngizdir [ai]
SFX AV 0 ngizda [ai]
SFX AV 0 ngizku [ai]
SFX AV 0 simi [ai]
SFX AV 0 sichi [ai]
SFX AV 0 sidir [ai]
SFX AV 0 sida [ai]
SFX AV 0 siku [ai]
SFX AV 0 yimmi [eou‘]
SFX AV 0 yimchi [eou‘]
SFX AV 0 yimdir [eou‘]
SFX AV 0 yimda [eou‘]
SFX AV 0 yimku [eou‘]
SFX AV 0 yimizmi [eou‘]
SFX AV 0 yimizchi [eou‘]
SFX AV 0 yimizdir [eou‘]
SFX AV 0 yimizda [eou‘]
SFX AV 0 yimizku [eou‘]
SFX AV 0 yingmi [eou‘]
SFX AV 0 yingchi [eou‘]
SFX AV 0 yingdir [eou‘]
SFX AV 0 yingda [eou‘]
SFX AV 0 yingku [eou‘]
SFX AV 0 yingizmi [eou‘]
SFX AV 0 yingizchi [eou‘]
SFX AV 0 yingizdir [eou‘]
SFX AV 0 yingizda [eou‘]
SFX AV 0 yingizku [eou‘]
SFX AV 0 simi [eou‘]
SFX AV 0 sichi [eou‘]
SFX AV 0 sidir [eou‘]
SFX AV 0 sida [eou‘]
SFX AV 0 siku [eou‘]
SFX AV 0 immi [^aieouqk‘]
SFX AV 0 imchi [^aieouqk‘]
SFX AV 0 imdir [^aieouqk‘]
SFX AV 0 imda [^aieouqk‘]
SFX AV 0 imku [^aieouqk‘]
SFX AV 0 imizmi [^aieouqk‘]
SFX AV 0 imizchi [^aieouqk‘]
SFX AV 0 imizdir [^aieouqk‘]
SFX AV 0 imizda [^aieouqk‘]
SFX AV 0 imizku [^aieouqk‘]
SFX AV 0 ingmi [^aieouqk‘]
SFX AV 0 ingchi [^aieouqk‘]
SFX AV 0 ingdir [^aieouqk‘]
SFX AV 0 ingda [^aieouqk‘]
SFX AV 0 ingku [^aieouqk‘]
SFX AV 0 ingizmi [^aieouqk‘]
SFX AV 0 ingizchi [^aieouqk‘]
SFX AV 0 ingizdir [^aieouqk‘]
SFX AV 0 ingizda [^aieouqk‘]
SFX AV 0 ingizku [^aieouqk‘]
SFX AV 0 imi [^aieouqk‘]
SFX AV 0 ichi [^aieouqk‘]
SFX AV 0 idir [^aieouqk‘]
SFX AV 0 ida [^aieouqk‘]
SFX AV 0 iku [^aieouqk‘]

# OT.IL/EGALIK.IL : 1SHB+MI?
SFX AW Y 50
SFX AW il limmi il
SFX AW il limchi il
SFX AW il limdir il
SFX AW il limda il
SFX AW il limku il
SFX AW il limizmi il
SFX AW il limizchi il
SFX AW il limizdir il
SFX AW il limizda il
SFX AW il limizku il
SFX AW il lingmi il
SFX AW il lingchi il
SFX AW il lingdir il
SFX AW il lingda il
SFX AW il lingku il
SFX AW il lingizmi il
SFX AW il lingizchi il
SFX AW il lingizdir il
SFX AW il lingizda il
SFX AW il lingizku il
SFX AW il limi il
SFX AW il lichi il
SFX AW il lidir il
SFX AW il lida il
SFX AW il liku il
SFX AW ar rimmi ar
SFX AW ar rimchi ar
SFX AW ar rimdir ar
SFX AW ar rimda ar
SFX AW ar rimku ar
SFX AW ar rimizmi ar
SFX AW ar rimizchi ar
SFX AW ar rimizdir ar
SFX AW ar rimizda ar
SFX AW ar rimizku ar
SFX AW ar ringmi ar
SFX AW ar ringchi ar
SFX AW ar ringdir ar
SFX AW ar ringda ar
SFX AW ar ringku ar
SFX AW ar ringizmi ar
SFX AW ar ringizchi ar
SFX AW ar ringizdir ar
SFX AW ar ringizda ar
SFX AW ar ringizku ar
SFX AW ar rimi ar
SFX AW ar richi ar
SFX AW ar ridir ar
SFX AW ar rida ar
SFX AW ar riku ar

# OT/KICHRAYTMA : CHA+1SHB+MI?
SFX AX Y 75
SFX AX 0 chammi .
SFX AX 0 chamchi .
SFX AX 0 chamdir .
SFX AX 0 chamda .
SFX AX 0 chamku .
SFX AX 0 chamizmi .
SFX AX 0 chamizchi .
SFX AX 0 chamizdir .
SFX AX 0 chamizda .
SFX AX 0 chamizku .
SFX AX 0 changmi .
SFX AX 0 changchi .
SFX AX 0 changdir .
SFX AX 0 changda .
SFX AX 0 changku .
SFX AX 0 changizmi .
SFX AX 0 changizchi .
SFX AX 0 changizdir .
SFX AX 0 changizda .
SFX AX 0 changizku .
SFX AX 0 chasimi .
SFX AX 0 chasichi .
SFX AX 0 chasidir .
SFX AX 0 chasida .
SFX AX 0 chasiku .
SFX AX 0 degimmi .
SFX AX 0 degimchi .
SFX AX 0 degimdir .
SFX AX 0 degimda .
SFX AX 0 degimku .
SFX AX 0 degimizmi .
SFX AX 0 degimizchi .
SFX AX 0 degimizdir .
SFX AX 0 degimizda .
SFX AX 0 degimizku .
SFX AX 0 degingmi .
SFX AX 0 degingchi .
SFX AX 0 degingdir .
SFX AX 0 degingda .
SFX AX 0 degingku .
SFX AX 0 degingizmi .
SFX AX 0 degingizchi .
SFX AX 0 degingizdir .
SFX AX 0 degingizda .
SFX AX 0 degingizku .
SFX AX 0 degimi .
SFX AX 0 degichi .
SFX AX 0 degidir .
SFX AX 0 degida .
SFX AX 0 degiku .
SFX AX 0 simonimmi .
SFX AX 0 simonimchi .
SFX AX 0 simonimdir .
SFX AX 0 simonimda .
SFX AX 0 simonimku .
SFX AX 0 simonimizmi .
SFX AX 0 simonimizchi .
SFX AX 0 simonimizdir .
SFX AX 0 simonimizda .
SFX AX 0 simonimizku .
SFX AX 0 simoningmi .
SFX AX 0 simoningchi .
SFX AX 0 simoningdir .
SFX AX 0 simoningda .
SFX AX 0 simoningku .
SFX AX 0 simoningizmi .
SFX AX 0 simoningizchi .
SFX AX 0 simoningizdir .
SFX AX 0 simoningizda .
SFX AX 0 simoningizku .
SFX AX 0 simonimi .
SFX AX 0 simonichi .
SFX AX 0 simonidir .
SFX AX 0 simonida .
SFX AX 0 simoniku .

# OT/KO'PLIK : LAR+1SHB+MI?
SFX AY Y 25
SFX AY 0 larimmi .
SFX AY 0 larimchi .
SFX AY 0 larimdir .
SFX AY 0 larimda .
SFX AY 0 larimku .
SFX AY 0 larimizmi .
SFX AY 0 larimizchi .
SFX AY 0 larimizdir .
SFX AY 0 larimizda .
SFX AY 0 larimizku .
SFX AY 0 laringmi .
SFX AY 0 laringchi .
SFX AY 0 laringdir .
SFX AY 0 laringda .
SFX AY 0 laringku .
SFX AY 0 laringizmi .
SFX AY 0 laringizchi .
SFX AY 0 laringizdir .
SFX AY 0 laringizda .
SFX AY 0 laringizku .
SFX AY 0 larimi .
SFX AY 0 larichi .
SFX AY 0 laridir .
SFX AY 0 larida .
SFX AY 0 lariku .

# OT/KICHRAYTMA : CHA+LAR+1SHB+MI?
SFX AZ Y 75
SFX AZ 0 chalarimmi .
SFX AZ 0 chalarimchi .
SFX AZ 0 chalarimdir .
SFX AZ 0 chalarimda .
SFX AZ 0 chalarimku .
SFX AZ 0 chalarimizmi .
SFX AZ 0 chalarimizchi .
SFX AZ 0 chalarimizdir .
SFX AZ 0 chalarimizda .
SFX AZ 0 chalarimizku .
SFX AZ 0 chalaringmi .
SFX AZ 0 chalaringchi .
SFX AZ 0 chalaringdir .
SFX AZ 0 chalaringda .
SFX AZ 0 chalaringku .
SFX AZ 0 chalaringizmi .
SFX AZ 0 chalaringizchi .
SFX AZ 0 chalaringizdir .
SFX AZ 0 chalaringizda .
SFX AZ 0 chalaringizku .
SFX AZ 0 chalarimi .
SFX AZ 0 chalarichi .
SFX AZ 0 chalaridir .
SFX AZ 0 chalarida .
SFX AZ 0 chalariku .
SFX AZ 0 deklarimmi .
SFX AZ 0 deklarimchi .
SFX AZ 0 deklarimdir .
SFX AZ 0 deklarimda .
SFX AZ 0 deklarimku .
SFX AZ 0 deklarimizmi .
SFX AZ 0 deklarimizchi .
SFX AZ 0 deklarimizdir .
SFX AZ 0 deklarimizda .
SFX AZ 0 deklarimizku .
SFX AZ 0 deklaringmi .
SFX AZ 0 deklaringchi .
SFX AZ 0 deklaringdir .
SFX AZ 0 deklaringda .
SFX AZ 0 deklaringku .
SFX AZ 0 deklaringizmi .
SFX AZ 0 deklaringizchi .
SFX AZ 0 deklaringizdir .
SFX AZ 0 deklaringizda .
SFX AZ 0 deklaringizku .
SFX AZ 0 deklarimi .
SFX AZ 0 deklarichi .
SFX AZ 0 deklaridir .
SFX AZ 0 deklarida .
SFX AZ 0 deklariku .
SFX AZ 0 simonlarimmi .
SFX AZ 0 simonlarimchi .
SFX AZ 0 simonlarimdir .
SFX AZ 0 simonlarimda .
SFX AZ 0 simonlarimku .
SFX AZ 0 simonlarimizmi .
SFX AZ 0 simonlarimizchi .
SFX AZ 0 simonlarimizdir .
SFX AZ 0 simonlarimizda .
SFX AZ 0 simonlarimizku .
SFX AZ 0 simonlaringmi .
SFX AZ 0 simonlaringchi .
SFX AZ 0 simonlaringdir .
SFX AZ 0 simonlaringda .
SFX AZ 0 simonlaringku .
SFX AZ 0 simonlaringizmi .
SFX AZ 0 simonlaringizchi .
SFX AZ 0 simonlaringizdir .
SFX AZ 0 simonlaringizda .
SFX AZ 0 simonlaringizku .
SFX AZ 0 simonlarimi .
SFX AZ 0 simonlarichi .
SFX AZ 0 simonlaridir .
SFX AZ 0 simonlarida .
SFX AZ 0 simonlariku .

# OT/KELISHIK : TSH+MI?
SFX Aa Y 60
SFX Aa 0 nimi .
SFX Aa 0 nichi .
SFX Aa 0 nidir .
SFX Aa 0 nida .
SFX Aa 0 niku .
SFX Aa 0 ningmi .
SFX Aa 0 ningchi .
SFX Aa 0 ningdir .
SFX Aa 0 ningda .
SFX Aa 0 ningku .
SFX Aa 0 dami .
SFX Aa 0 dachi .
SFX Aa 0 dadir .
SFX Aa 0 dada .
SFX Aa 0 daku .
SFX Aa 0 danmi .
SFX Aa 0 danchi .
SFX Aa 0 dandir .
SFX Aa 0 danda .
SFX Aa 0 danku .
SFX Aa 0 dagimi .
SFX Aa 0 dagichi .
SFX Aa 0 dagidir .
SFX Aa 0 dagida .
SFX Aa 0 dagiku .
SFX Aa 0 dagidekmi .
SFX Aa 0 dagidekchi .
SFX Aa 0 dagidekdir .
SFX Aa 0 dagidekda .
SFX Aa 0 dagidekku .
SFX Aa 0 qami q
SFX Aa 0 qachi q
SFX Aa 0 qadir q
SFX Aa 0 qada q
SFX Aa 0 qaku q
SFX Aa 0 qachami q
SFX Aa 0 qachachi q
SFX Aa 0 qachadir q
SFX Aa 0 qachada q
SFX Aa 0 qachaku q
SFX Aa 0 kami k
SFX Aa 0 kachi k
SFX Aa 0 kadir k
SFX Aa 0 kada k
SFX Aa 0 kaku k
SFX Aa 0 kachami k
SFX Aa 0 kachachi k
SFX Aa 0 kachadir k
SFX Aa 0 kachada k
SFX Aa 0 kachaku k
SFX Aa 0 gami [^qk]
SFX Aa 0 gachi [^qk]
SFX Aa 0 gadir [^qk]
SFX Aa 0 gada [^qk]
SFX Aa 0 gaku [^qk]
SFX Aa 0 gachami [^qk]
SFX Aa 0 gachachi [^qk]
SFX Aa 0 gachadir [^qk]
SFX Aa 0 gachada [^qk]
SFX Aa 0 gachaku [^qk]

# OT/KICHRAYTMA : CHA+TSH+MI?
SFX Ab Y 120
SFX Ab 0 chanimi .
SFX Ab 0 chanichi .
SFX Ab 0 chanidir .
SFX Ab 0 chanida .
SFX Ab 0 chaniku .
SFX Ab 0 chaningmi .
SFX Ab 0 chaningchi .
SFX Ab 0 chaningdir .
SFX Ab 0 chaningda .
SFX Ab 0 chaningku .
SFX Ab 0 chadami .
SFX Ab 0 chadachi .
SFX Ab 0 chadadir .
SFX Ab 0 chadada .
SFX Ab 0 chadaku .
SFX Ab 0 chadanmi .
SFX Ab 0 chadanchi .
SFX Ab 0 chadandir .
SFX Ab 0 chadanda .
SFX Ab 0 chadanku .
SFX Ab 0 chadagimi .
SFX Ab 0 chadagichi .
SFX Ab 0 chadagidir .
SFX Ab 0 chadagida .
SFX Ab 0 chadagiku .
SFX Ab 0 chadagidekmi .
SFX Ab 0 chadagidekchi .
SFX Ab 0 chadagidekdir .
SFX Ab 0 chadagidekda .
SFX Ab 0 chadagidekku .
SFX Ab 0 chagami .
SFX Ab 0 chagachi .
SFX Ab 0 chagadir .
SFX Ab 0 chagada .
SFX Ab 0 chagaku .
SFX Ab 0 chagachami .
SFX Ab 0 chagachachi .
SFX Ab 0 chagachadir .
SFX Ab 0 chagachada .
SFX Ab 0 chagachaku .
SFX Ab 0 deknimi .
SFX Ab 0 deknichi .
SFX Ab 0 deknidir .
SFX Ab 0 deknida .
SFX Ab 0 dekniku .
SFX Ab 0 dekningmi .
SFX Ab 0 dekningchi .
SFX Ab 0 dekningdir .
SFX Ab 0 dekningda .
SFX Ab 0 dekningku .
SFX Ab 0 dekdami .
SFX Ab 0 dekdachi .
SFX Ab 0 dekdadir .
SFX Ab 0 dekdada .
SFX Ab 0 dekdaku .
SFX Ab 0 dekdanmi .
SFX Ab 0 dekdanchi .
SFX Ab 0 dekdandir .
SFX Ab 0 dekdanda .
SFX Ab 0 dekdanku .
SFX Ab 0 dekdagimi .
SFX Ab 0 dekdagichi .
SFX Ab 0 dekdagidir .
SFX Ab 0 dekdagida .
SFX Ab 0 dekdagiku .
SFX Ab 0 dekdagidekmi .
SFX Ab 0 dekdagidekchi .
SFX Ab 0 dekdagidekdir .
SFX Ab 0 dekdagidekda .
SFX Ab 0 dekdagidekku .
SFX Ab 0 dekkami .
SFX Ab 0 dekkachi .
SFX Ab 0 dekkadir .
SFX Ab 0 dekkada .
SFX Ab 0 dekkaku .
SFX Ab 0 dekkachami .
SFX Ab 0 dekkachachi .
SFX Ab 0 dekkachadir .
SFX Ab 0 dekkachada .
SFX Ab 0 dekkachaku .
SFX Ab 0 simonnimi .
SFX Ab 0 simonnichi .
SFX Ab 0 simonnidir .
SFX Ab 0 simonnida .
SFX Ab 0 simonniku .
SFX Ab 0 simonningmi .
SFX Ab 0 simonningchi .
SFX Ab 0 simonningdir .
SFX Ab 0 simonningda .
SFX Ab 0 simonningku .
SFX Ab 0 simondami .
SFX Ab 0 simondachi .
SFX Ab 0 simondadir .
SFX Ab 0 simondada .
SFX Ab 0 simondaku .
SFX Ab 0 simondanmi .
SFX Ab 0 simondanchi .
SFX Ab 0 simondandir .
SFX Ab 0 simondanda .
SFX Ab 0 simondanku .
SFX Ab 0 simondagimi .
SFX Ab 0 simondagichi .
SFX Ab 0 simondagidir .
SFX Ab 0 simondagida .
SFX Ab 0 simondagiku .
SFX Ab 0 simondagidekmi .
SFX Ab 0 simondagidekchi .
SFX Ab 0 simondagidekdir .
SFX Ab 0 simondagidekda .
SFX Ab 0 simondagidekku .
SFX Ab 0 simongami .
SFX Ab 0 simongachi .
SFX Ab 0 simongadir .
SFX Ab 0 simongada .
SFX Ab 0 simongaku .
SFX Ab 0 simongachami .
SFX Ab 0 simongachachi .
SFX Ab 0 simongachadir .
SFX Ab 0 simongachada .
SFX Ab 0 simongachaku .

# OT/KO'PLIK : LAR+TSH+MI?
SFX Ac Y 40
SFX Ac 0 larnimi .
SFX Ac 0 larnichi .
SFX Ac 0 larnidir .
SFX Ac 0 larnida .
SFX Ac 0 larniku .
SFX Ac 0 larningmi .
SFX Ac 0 larningchi .
SFX Ac 0 larningdir .
SFX Ac 0 larningda .
SFX Ac 0 larningku .
SFX Ac 0 lardami .
SFX Ac 0 lardachi .
SFX Ac 0 lardadir .
SFX Ac 0 lardada .
SFX Ac 0 lardaku .
SFX Ac 0 lardanmi .
SFX Ac 0 lardanchi .
SFX Ac 0 lardandir .
SFX Ac 0 lardanda .
SFX Ac 0 lardanku .
SFX Ac 0 lardagimi .
SFX Ac 0 lardagichi .
SFX Ac 0 lardagidir .
SFX Ac 0 lardagida .
SFX Ac 0 lardagiku .
SFX Ac 0 lardagidekmi .
SFX Ac 0 lardagidekchi .
SFX Ac 0 lardagidekdir .
SFX Ac 0 lardagidekda .
SFX Ac 0 lardagidekku .
SFX Ac 0 largami .
SFX Ac 0 largachi .
SFX Ac 0 largadir .
SFX Ac 0 largada .
SFX Ac 0 largaku .
SFX Ac 0 largachami .
SFX Ac 0 largachachi .
SFX Ac 0 largachadir .
SFX Ac 0 largachada .
SFX Ac 0 largachaku .

# OT/KICHRAYTMA : CHA+LAR+TSH+MI?
SFX Ad Y 120
SFX Ad 0 chalarnimi .
SFX Ad 0 chalarnichi .
SFX Ad 0 chalarnidir .
SFX Ad 0 chalarnida .
SFX Ad 0 chalarniku .
SFX Ad 0 chalarningmi .
SFX Ad 0 chalarningchi .
SFX Ad 0 chalarningdir .
SFX Ad 0 chalarningda .
SFX Ad 0 chalarningku .
SFX Ad 0 chalardami .
SFX Ad 0 chalardachi .
SFX Ad 0 chalardadir .
SFX Ad 0 chalardada .
SFX Ad 0 chalardaku .
SFX Ad 0 chalardanmi .
SFX Ad 0 chalardanchi .
SFX Ad 0 chalardandir .
SFX Ad 0 chalardanda .
SFX Ad 0 chalardanku .
SFX Ad 0 chalardagimi .
SFX Ad 0 chalardagichi .
SFX Ad 0 chalardagidir .
SFX Ad 0 chalardagida .
SFX Ad 0 chalardagiku .
SFX Ad 0 chalardagidekmi .
SFX Ad 0 chalardagidekchi .
SFX Ad 0 chalardagidekdir .
SFX Ad 0 chalardagidekda .
SFX Ad 0 chalardagidekku .
SFX Ad 0 chalargami .
SFX Ad 0 chalargachi .
SFX Ad 0 chalargadir .
SFX Ad 0 chalargada .
SFX Ad 0 chalargaku .
SFX Ad 0 chalargachami .
SFX Ad 0 chalargachachi .
SFX Ad 0 chalargachadir .
SFX Ad 0 chalargachada .
SFX Ad 0 chalargachaku .
SFX Ad 0 deklarnimi .
SFX Ad 0 deklarnichi .
SFX Ad 0 deklarnidir .
SFX Ad 0 deklarnida .
SFX Ad 0 deklarniku .
SFX Ad 0 deklarningmi .
SFX Ad 0 deklarningchi .
SFX Ad 0 deklarningdir .
SFX Ad 0 deklarningda .
SFX Ad 0 deklarningku .
SFX Ad 0 deklardami .
SFX Ad 0 deklardachi .
SFX Ad 0 deklardadir .
SFX Ad 0 deklardada .
SFX Ad 0 deklardaku .
SFX Ad 0 deklardanmi .
SFX Ad 0 deklardanchi .
SFX Ad 0 deklardandir .
SFX Ad 0 deklardanda .
SFX Ad 0 deklardanku .
SFX Ad 0 deklardagimi .
SFX Ad 0 deklardagichi .
SFX Ad 0 deklardagidir .
SFX Ad 0 deklardagida .
SFX Ad 0 deklardagiku .
SFX Ad 0 deklardagidekmi .
SFX Ad 0 deklardagidekchi .
SFX Ad 0 deklardagidekdir .
SFX Ad 0 deklardagidekda .
SFX Ad 0 deklardagidekku .
SFX Ad 0 deklargami .
SFX Ad 0 deklargachi .
SFX Ad 0 deklargadir .
SFX Ad 0 deklargada .
SFX Ad 0 deklargaku .
SFX Ad 0 deklargachami .
SFX Ad 0 deklargachachi .
SFX Ad 0 deklargachadir .
SFX Ad 0 deklargachada .
SFX Ad 0 deklargachaku .
SFX Ad 0 simonlarnimi .
SFX Ad 0 simonlarnichi .
SFX Ad 0 simonlarnidir .
SFX Ad 0 simonlarnida .
SFX Ad 0 simonlarniku .
SFX Ad 0 simonlarningmi .
SFX Ad 0 simonlarningchi .
SFX Ad 0 simonlarningdir .
SFX Ad 0 simonlarningda .
SFX Ad 0 simonlarningku .
SFX Ad 0 simonlardami .
SFX Ad 0 simonlardachi .
SFX Ad 0 simonlardadir .
SFX Ad 0 simonlardada .
SFX Ad 0 simonlardaku .
SFX Ad 0 simonlardanmi .
SFX Ad 0 simonlardanchi .
SFX Ad 0 simonlardandir .
SFX Ad 0 simonlardanda .
SFX Ad 0 simonlardanku .
SFX Ad 0 simonlardagimi .
SFX Ad 0 simonlardagichi .
SFX Ad 0 simonlardagidir .
SFX Ad 0 simonlardagida .
SFX Ad 0 simonlardagiku .
SFX Ad 0 simonlardagidekmi .
SFX Ad 0 simonlardagidekchi .
SFX Ad 0 simonlardagidekdir .
SFX Ad 0 simonlardagidekda .
SFX Ad 0 simonlardagidekku .
SFX Ad 0 simonlargami .
SFX Ad 0 simonlargachi .
SFX Ad 0 simonlargadir .
SFX Ad 0 simonlargada .
SFX Ad 0 simonlargaku .
SFX Ad 0 simonlargachami .
SFX Ad 0 simonlargachachi .
SFX Ad 0 simonlargachadir .
SFX Ad 0 simonlargachada .
SFX Ad 0 simonlargachaku .

# OT/EGALIK : 1SHB+TSH+MI?
SFX Ae Y 1000
SFX Ae q g‘imnimi q
SFX Ae q g‘imnichi q
SFX Ae q g‘imnidir q
SFX Ae q g‘imnida q
SFX Ae q g‘imniku q
SFX Ae q g‘imningmi q
SFX Ae q g‘imningchi q
SFX Ae q g‘imningdir q
SFX Ae q g‘imningda q
SFX Ae q g‘imningku q
SFX Ae q g‘imdami q
SFX Ae q g‘imdachi q
SFX Ae q g‘imdadir q
SFX Ae q g‘imdada q
SFX Ae q g‘imdaku q
SFX Ae q g‘imdanmi q
SFX Ae q g‘imdanchi q
SFX Ae q g‘imdandir q
SFX Ae q g‘imdanda q
SFX Ae q g‘imdanku q
SFX Ae q g‘imdagimi q
SFX Ae q g‘imdagichi q
SFX Ae q g‘imdagidir q
SFX Ae q g‘imdagida q
SFX Ae q g‘imdagiku q
SFX Ae q g‘imdagidekmi q
SFX Ae q g‘imdagidekchi q
SFX Ae q g‘imdagidekdir q
SFX Ae q g‘imdagidekda q
SFX Ae q g‘imdagidekku q
SFX Ae q g‘imgami q
SFX Ae q g‘imgachi q
SFX Ae q g‘imgadir q
SFX Ae q g‘imgada q
SFX Ae q g‘imgaku q
SFX Ae q g‘imgachami q
SFX Ae q g‘imgachachi q
SFX Ae q g‘imgachadir q
SFX Ae q g‘imgachada q
SFX Ae q g‘imgachaku q
SFX Ae q g‘imiznimi q
SFX Ae q g‘imiznichi q
SFX Ae q g‘imiznidir q
SFX Ae q g‘imiznida q
SFX Ae q g‘imizniku q
SFX Ae q g‘imizningmi q
SFX Ae q g‘imizningchi q
SFX Ae q g‘imizningdir q
SFX Ae q g‘imizningda q
SFX Ae q g‘imizningku q
SFX Ae q g‘imizdami q
SFX Ae q g‘imizdachi q
SFX Ae q g‘imizdadir q
SFX Ae q g‘imizdada q
SFX Ae q g‘imizdaku q
SFX Ae q g‘imizdanmi q
SFX Ae q g‘imizdanchi q
SFX Ae q g‘imizdandir q
SFX Ae q g‘imizdanda q
SFX Ae q g‘imizdanku q
SFX Ae q g‘imizdagimi q
SFX Ae q g‘imizdagichi q
SFX Ae q g‘imizdagidir q
SFX Ae q g‘imizdagida q
SFX Ae q g‘imizdagiku q
SFX Ae q g‘imizdagidekmi q
SFX Ae q g‘imizdagidekchi q
SFX Ae q g‘imizdagidekdir q
SFX Ae q g‘imizdagidekda q
SFX Ae q g‘imizdagidekku q
SFX Ae q g‘imizgami q
SFX Ae q g‘imizgachi q
SFX Ae q g‘imizgadir q
SFX Ae q g‘imizgada q
SFX Ae q g‘imizgaku q
SFX Ae q g‘imizgachami q
SFX Ae q g‘imizgachachi q
SFX Ae q g‘imizgachadir q
SFX Ae q g‘imizgachada q
SFX Ae q g‘imizgachaku q
SFX Ae q g‘ingnimi q
SFX Ae q g‘ingnichi q
SFX Ae q g‘ingnidir q
SFX Ae q g‘ingnida q
SFX Ae q g‘ingniku q
SFX Ae q g‘ingningmi q
SFX Ae q g‘ingningchi q
SFX Ae q g‘ingningdir q
SFX Ae q g‘ingningda q
SFX Ae q g‘ingningku q
SFX Ae q g‘ingdami q
SFX Ae q g‘ingdachi q
SFX Ae q g‘ingdadir q
SFX Ae q g‘ingdada q
SFX Ae q g‘ingdaku q
SFX Ae q g‘ingdanmi q
SFX Ae q g‘ingdanchi q
SFX Ae q g‘ingdandir q
SFX Ae q g‘ingdanda q
SFX Ae q g‘ingdanku q
SFX Ae q g‘ingdagimi q
SFX Ae q g‘ingdagichi q
SFX Ae q g‘ingdagidir q
SFX Ae q g‘ingdagida q
SFX Ae q g‘ingdagiku q
SFX Ae q g‘ingdagidekmi q
SFX Ae q g‘ingdagidekchi q
SFX Ae q g‘ingdagidekdir q
SFX Ae q g‘ingdagidekda q
SFX Ae q g‘ingdagidekku q
SFX Ae q g‘inggami q
SFX Ae q g‘inggachi q
SFX Ae q g‘inggadir q
SFX Ae q g‘inggada q
SFX Ae q g‘inggaku q
SFX Ae q g‘inggachami q
SFX Ae q g‘inggachachi q
SFX Ae q g‘inggachadir q
SFX Ae q g‘inggachada q
SFX Ae q g‘inggachaku q
SFX Ae q g‘ingiznimi q
SFX Ae q g‘ingiznichi q
SFX Ae q g‘ingiznidir q
SFX Ae q g‘ingiznida q
SFX Ae q g‘ingizniku q
SFX Ae q g‘ingizningmi q
SFX Ae q g‘ingizningchi q
SFX Ae q g‘ingizningdir q
SFX Ae q g‘ingizningda q
SFX Ae q g‘ingizningku q
SFX Ae q g‘ingizdami q
SFX Ae q g‘ingizdachi q
SFX Ae q g‘ingizdadir q
SFX Ae q g‘ingizdada q
SFX Ae q g‘ingizdaku q
SFX Ae q g‘ingizdanmi q
SFX Ae q g‘ingizdanchi q
SFX Ae q g‘ingizdandir q
SFX Ae q g‘ingizdanda q
SFX Ae q g‘ingizdanku q
SFX Ae q g‘ingizdagimi q
SFX Ae q g‘ingizdagichi q
SFX Ae q g‘ingizdagidir q
SFX Ae q g‘ingizdagida q
SFX Ae q g‘ingizdagiku q
SFX Ae q g‘ingizdagidekmi q
SFX Ae q g‘ingizdagidekchi q
SFX Ae q g‘ingizdagidekdir q
SFX Ae q g‘ingizdagidekda q
SFX Ae q g‘ingizdagidekku q
SFX Ae q g‘ingizgami q
SFX Ae q g‘ingizgachi q
SFX Ae q g‘ingizgadir q
SFX Ae q g‘ingizgada q
SFX Ae q g‘ingizgaku q
SFX Ae q g‘ingizgachami q
SFX Ae q g‘ingizgachachi q
SFX Ae q g‘ingizgachadir q
SFX Ae q g‘ingizgachada q
SFX Ae q g‘ingizgachaku q
SFX Ae q g‘inimi q
SFX Ae q g‘inichi q
SFX Ae q g‘inidir q
SFX Ae q g‘inida q
SFX Ae q g‘iniku q
SFX Ae q g‘iningmi q
SFX Ae q g‘iningchi q
SFX Ae q g‘iningdir q
SFX Ae q g‘iningda q
SFX Ae q g‘iningku q
SFX Ae q g‘idami q
SFX Ae q g‘idachi q
SFX Ae q g‘idadir q
SFX Ae q g‘idada q
SFX Ae q g‘idaku q
SFX Ae q g‘idanmi q
SFX Ae q g‘idanchi q
SFX Ae q g‘idandir q
SFX Ae q g‘idanda q
SFX Ae q g‘idanku q
SFX Ae q g‘idagimi q
SFX Ae q g‘idagichi q
SFX Ae q g‘idagidir q
SFX Ae q g‘idagida q
SFX Ae q g‘idagiku q
SFX Ae q g‘idagidekmi q
SFX Ae q g‘idagidekchi q
SFX Ae q g‘idagidekdir q
SFX Ae q g‘idagidekda q
SFX Ae q g‘idagidekku q
SFX Ae q g‘igami q
SFX Ae q g‘igachi q
SFX Ae q g‘igadir q
SFX Ae q g‘igada q
SFX Ae q g‘igaku q
SFX Ae q g‘igachami q
SFX Ae q g‘igachachi q
SFX Ae q g‘igachadir q
SFX Ae q g‘igachada q
SFX Ae q g‘igachaku q
SFX Ae k gimnimi k
SFX Ae k gimnichi k
SFX Ae k gimnidir k
SFX Ae k gimnida k
SFX Ae k gimniku k
SFX Ae k gimningmi k
SFX Ae k gimningchi k
SFX Ae k gimningdir k
SFX Ae k gimningda k
SFX Ae k gimningku k
SFX Ae k gimdami k
SFX Ae k gimdachi k
SFX Ae k gimdadir k
SFX Ae k gimdada k
SFX Ae k gimdaku k
SFX Ae k gimdanmi k
SFX Ae k gimdanchi k
SFX Ae k gimdandir k
SFX Ae k gimdanda k
SFX Ae k gimdanku k
SFX Ae k gimdagimi k
SFX Ae k gimdagichi k
SFX Ae k gimdagidir k
SFX Ae k gimdagida k
SFX Ae k gimdagiku k
SFX Ae k gimdagidekmi k
SFX Ae k gimdagidekchi k
SFX Ae k gimdagidekdir k
SFX Ae k gimdagidekda k
SFX Ae k gimdagidekku k
SFX Ae k gimgami k
SFX Ae k gimgachi k
SFX Ae k gimgadir k
SFX Ae k gimgada k
SFX Ae k gimgaku k
SFX Ae k gimgachami k
SFX Ae k gimgachachi k
SFX Ae k gimgachadir k
SFX Ae k gimgachada k
SFX Ae k gimgachaku k
SFX Ae k gimiznimi k
SFX Ae k gimiznichi k
SFX Ae k gimiznidir k
SFX Ae k gimiznida k
SFX Ae k gimizniku k
SFX Ae k gimizningmi k
SFX Ae k gimizningchi k
SFX Ae k gimizningdir k
SFX Ae k gimizningda k
SFX Ae k gimizningku k
SFX Ae k gimizdami k
SFX Ae k gimizdachi k
SFX Ae k gimizdadir k
SFX Ae k gimizdada k
SFX Ae k gimizdaku k
SFX Ae k gimizdanmi k
SFX Ae k gimizdanchi k
SFX Ae k gimizdandir k
SFX Ae k gimizdanda k
SFX Ae k gimizdanku k
SFX Ae k gimizdagimi k
SFX Ae k gimizdagichi k
SFX Ae k gimizdagidir k
SFX Ae k gimizdagida k
SFX Ae k gimizdagiku k
SFX Ae k gimizdagidekmi k
SFX Ae k gimizdagidekchi k
SFX Ae k gimizdagidekdir k
SFX Ae k gimizdagidekda k
SFX Ae k gimizdagidekku k
SFX Ae k gimizgami k
SFX Ae k gimizgachi k
SFX Ae k gimizgadir k
SFX Ae k gimizgada k
SFX Ae k gimizgaku k
SFX Ae k gimizgachami k
SFX Ae k gimizgachachi k
SFX Ae k gimizgachadir k
SFX Ae k gimizgachada k
SFX Ae k gimizgachaku k
SFX Ae k gingnimi k
SFX Ae k gingnichi k
SFX Ae k gingnidir k
SFX Ae k gingnida k
SFX Ae k gingniku k
SFX Ae k gingningmi k
SFX Ae k gingningchi k
SFX Ae k gingningdir k
SFX Ae k gingningda k
SFX Ae k gingningku k
SFX Ae k gingdami k
SFX Ae k gingdachi k
SFX Ae k gingdadir k
SFX Ae k gingdada k
SFX Ae k gingdaku k
SFX Ae k gingdanmi k
SFX Ae k gingdanchi k
SFX Ae k gingdandir k
SFX Ae k gingdanda k
SFX Ae k gingdanku k
SFX Ae k gingdagimi k
SFX Ae k gingdagichi k
SFX Ae k gingdagidir k
SFX Ae k gingdagida k
SFX Ae k gingdagiku k
SFX Ae k gingdagidekmi k
SFX Ae k gingdagidekchi k
SFX Ae k gingdagidekdir k
SFX Ae k gingdagidekda k
SFX Ae k gingdagidekku k
SFX Ae k ginggami k
SFX Ae k ginggachi k
SFX Ae k ginggadir k
SFX Ae k ginggada k
SFX Ae k ginggaku k
SFX Ae k ginggachami k
SFX Ae k ginggachachi k
SFX Ae k ginggachadir k
SFX Ae k ginggachada k
SFX Ae k ginggachaku k
SFX Ae k gingiznimi k
SFX Ae k gingiznichi k
SFX Ae k gingiznidir k
SFX Ae k gingiznida k
SFX Ae k gingizniku k
SFX Ae k gingizningmi k
SFX Ae k gingizningchi k
SFX Ae k gingizningdir k
SFX Ae k gingizningda k
SFX Ae k gingizningku k
SFX Ae k gingizdami k
SFX Ae k gingizdachi k
SFX Ae k gingizdadir k
SFX Ae k gingizdada k
SFX Ae k gingizdaku k
SFX Ae k gingizdanmi k
SFX Ae k gingizdanchi k
SFX Ae k gingizdandir k
SFX Ae k gingizdanda k
SFX Ae k gingizdanku k
SFX Ae k gingizdagimi k
SFX Ae k gingizdagichi k
SFX Ae k gingizdagidir k
SFX Ae k gingizdagida k
SFX Ae k gingizdagiku k
SFX Ae k gingizdagidekmi k
SFX Ae k gingizdagidekchi k
SFX Ae k gingizdagidekdir k
SFX Ae k gingizdagidekda k
SFX Ae k gingizdagidekku k
SFX Ae k gingizgami k
SFX Ae k gingizgachi k
SFX Ae k gingizgadir k
SFX Ae k gingizgada k
SFX Ae k gingizgaku k
SFX Ae k gingizgachami k
SFX Ae k gingizgachachi k
SFX Ae k gingizgachadir k
SFX Ae k gingizgachada k
SFX Ae k gingizgachaku k
SFX Ae k ginimi k
SFX Ae k ginichi k
SFX Ae k ginidir k
SFX Ae k ginida k
SFX Ae k giniku k
SFX Ae k giningmi k
SFX Ae k giningchi k
SFX Ae k giningdir k
SFX Ae k giningda k
SFX Ae k giningku k
SFX Ae k gidami k
SFX Ae k gidachi k
SFX Ae k gidadir k
SFX Ae k gidada k
SFX Ae k gidaku k
SFX Ae k gidanmi k
SFX Ae k gidanchi k
SFX Ae k gidandir k
SFX Ae k gidanda k
SFX Ae k gidanku k
SFX Ae k gidagimi k
SFX Ae k gidagichi k
SFX Ae k gidagidir k
SFX Ae k gidagida k
SFX Ae k gidagiku k
SFX Ae k gidagidekmi k
SFX Ae k gidagidekchi k
SFX Ae k gidagidekdir k
SFX Ae k gidagidekda k
SFX Ae k gidagidekku k
SFX Ae k gigami k
SFX Ae k gigachi k
SFX Ae k gigadir k
SFX Ae k gigada k
SFX Ae k gigaku k
SFX Ae k gigachami k
SFX Ae k gigachachi k
SFX Ae k gigachadir k
SFX Ae k gigachada k
SFX Ae k gigachaku k
SFX Ae 0 mnimi [ai]
SFX Ae 0 mnichi [ai]
SFX Ae 0 mnidir [ai]
SFX Ae 0 mnida [ai]
SFX Ae 0 mniku [ai]
SFX Ae 0 mningmi [ai]
SFX Ae 0 mningchi [ai]
SFX Ae 0 mningdir [ai]
SFX Ae 0 mningda [ai]
SFX Ae 0 mningku [ai]
SFX Ae 0 mdami [ai]
SFX Ae 0 mdachi [ai]
SFX Ae 0 mdadir [ai]
SFX Ae 0 mdada [ai]
SFX Ae 0 mdaku [ai]
SFX Ae 0 mdanmi [ai]
SFX Ae 0 mdanchi [ai]
SFX Ae 0 mdandir [ai]
SFX Ae 0 mdanda [ai]
SFX Ae 0 mdanku [ai]
SFX Ae 0 mdagimi [ai]
SFX Ae 0 mdagichi [ai]
SFX Ae 0 mdagidir [ai]
SFX Ae 0 mdagida [ai]
SFX Ae 0 mdagiku [ai]
SFX Ae 0 mdagidekmi [ai]
SFX Ae 0 mdagidekchi [ai]
SFX Ae 0 mdagidekdir [ai]
SFX Ae 0 mdagidekda [ai]
SFX Ae 0 mdagidekku [ai]
SFX Ae 0 mgami [ai]
SFX Ae 0 mgachi [ai]
SFX Ae 0 mgadir [ai]
SFX Ae 0 mgada [ai]
SFX Ae 0 mgaku [ai]
SFX Ae 0 mgachami [ai]
SFX Ae 0 mgachachi [ai]
SFX Ae 0 mgachadir [ai]
SFX Ae 0 mgachada [ai]
SFX Ae 0 mgachaku [ai]
SFX Ae 0 miznimi [ai]
SFX Ae 0 miznichi [ai]
SFX Ae 0 miznidir [ai]
SFX Ae 0 miznida [ai]
SFX Ae 0 mizniku [ai]
SFX Ae 0 mizningmi [ai]
SFX Ae 0 mizningchi [ai]
SFX Ae 0 mizningdir [ai]
SFX Ae 0 mizningda [ai]
SFX Ae 0 mizningku [ai]
SFX Ae 0 mizdami [ai]
SFX Ae 0 mizdachi [ai]
SFX Ae 0 mizdadir [ai]
SFX Ae 0 mizdada [ai]
SFX Ae 0 mizdaku [ai]
SFX Ae 0 mizdanmi [ai]
SFX Ae 0 mizdanchi [ai]
SFX Ae 0 mizdandir [ai]
SFX Ae 0 mizdanda [ai]
SFX Ae 0 mizdanku [ai]
SFX Ae 0 mizdagimi [ai]
SFX Ae 0 mizdagichi [ai]
SFX Ae 0 mizdagidir [ai]
SFX Ae 0 mizdagida [ai]
SFX Ae 0 mizdagiku [ai]
SFX Ae 0 mizdagidekmi [ai]
SFX Ae 0 mizdagidekchi [ai]
SFX Ae 0 mizdagidekdir [ai]
SFX Ae 0 mizdagidekda [ai]
SFX Ae 0 mizdagidekku [ai]
SFX Ae 0 mizgami [ai]
SFX Ae 0 mizgachi [ai]
SFX Ae 0 mizgadir [ai]
SFX Ae 0 mizgada [ai]
SFX Ae 0 mizgaku [ai]
SFX Ae 0 mizgachami [ai]
SFX Ae 0 mizgachachi [ai]
SFX Ae 0 mizgachadir [ai]
SFX Ae 0 mizgachada [ai]
SFX Ae 0 mizgachaku [ai]
SFX Ae 0 ngnimi [ai]
SFX Ae 0 ngnichi [ai]
SFX Ae 0 ngnidir [ai]
SFX Ae 0 ngnida [ai]
SFX Ae 0 ngniku [ai]
SFX Ae 0 ngningmi [ai]
SFX Ae 0 ngningchi [ai]
SFX Ae 0 ngningdir [ai]
SFX Ae 0 ngningda [ai]
SFX Ae 0 ngningku [ai]
SFX Ae 0 ngdami [ai]
SFX Ae 0 ngdachi [ai]
SFX Ae 0 ngdadir [ai]
SFX Ae 0 ngdada [ai]
SFX Ae 0 ngdaku [ai]
SFX Ae 0 ngdanmi [ai]
SFX Ae 0 ngdanchi [ai]
SFX Ae 0 ngdandir [ai]
SFX Ae 0 ngdanda [ai]
SFX Ae 0 ngdanku [ai]
SFX Ae 0 ngdagimi [ai]
SFX Ae 0 ngdagichi [ai]
SFX Ae 0 ngdagidir [ai]
SFX Ae 0 ngdagida [ai]
SFX Ae 0 ngdagiku [ai]
SFX Ae 0 ngdagidekmi [ai]
SFX Ae 0 ngdagidekchi [ai]
SFX Ae 0 ngdagidekdir [ai]
SFX Ae 0 ngdagidekda [ai]
SFX Ae 0 ngdagidekku [ai]
SFX Ae 0 nggami [ai]
SFX Ae 0 nggachi [ai]
SFX Ae 0 nggadir [ai]
SFX Ae 0 nggada [ai]
SFX Ae 0 nggaku [ai]
SFX Ae 0 nggachami [ai]
SFX Ae 0 nggachachi [ai]
SFX Ae 0 nggachadir [ai]
SFX Ae 0 nggachada [ai]
SFX Ae 0 nggachaku [ai]
SFX Ae 0 ngiznimi [ai]
SFX Ae 0 ngiznichi [ai]
SFX Ae 0 ngiznidir [ai]
SFX Ae 0 ngiznida [ai]
SFX Ae 0 ngizniku [ai]
SFX Ae 0 ngizningmi [ai]
SFX Ae 0 ngizningchi [ai]
SFX Ae 0 ngizningdir [ai]
SFX Ae 0 ngizningda [ai]
SFX Ae 0 ngizningku [ai]
SFX Ae 0 ngizdami [ai]
SFX Ae 0 ngizdachi [ai]
SFX Ae 0 ngizdadir [ai]
SFX Ae 0 ngizdada [ai]
SFX Ae 0 ngizdaku [ai]
SFX Ae 0 ngizdanmi [ai]
SFX Ae 0 ngizdanchi [ai]
SFX Ae 0 ngizdandir [ai]
SFX Ae 0 ngizdanda [ai]
SFX Ae 0 ngizdanku [ai]
SFX Ae 0 ngizdagimi [ai]
SFX Ae 0 ngizdagichi [ai]
SFX Ae 0 ngizdagidir [ai]
SFX Ae 0 ngizdagida [ai]
SFX Ae 0 ngizdagiku [ai]
SFX Ae 0 ngizdagidekmi [ai]
SFX Ae 0 ngizdagidekchi [ai]
SFX Ae 0 ngizdagidekdir [ai]
SFX Ae 0 ngizdagidekda [ai]
SFX Ae 0 ngizdagidekku [ai]
SFX Ae 0 ngizgami [ai]
SFX Ae 0 ngizgachi [ai]
SFX Ae 0 ngizgadir [ai]
SFX Ae 0 ngizgada [ai]
SFX Ae 0 ngizgaku [ai]
SFX Ae 0 ngizgachami [ai]
SFX Ae 0 ngizgachachi [ai]
SFX Ae 0 ngizgachadir [ai]
SFX Ae 0 ngizgachada [ai]
SFX Ae 0 ngizgachaku [ai]
SFX Ae 0 sinimi [ai]
SFX Ae 0 sinichi [ai]
SFX Ae 0 sinidir [ai]
SFX Ae 0 sinida [ai]
SFX Ae 0 siniku [ai]
SFX Ae 0 siningmi [ai]
SFX Ae 0 siningchi [ai]
SFX Ae 0 siningdir [ai]
SFX Ae 0 siningda [ai]
SFX Ae 0 siningku [ai]
SFX Ae 0 sidami [ai]
SFX Ae 0 sidachi [ai]
SFX Ae 0 sidadir [ai]
SFX Ae 0 sidada [ai]
SFX Ae 0 sidaku [ai]
SFX Ae 0 sidanmi [ai]
SFX Ae 0 sidanchi [ai]
SFX Ae 0 sidandir [ai]
SFX Ae 0 sidanda [ai]
SFX Ae 0 sidanku [ai]
SFX Ae 0 sidagimi [ai]
SFX Ae 0 sidagichi [ai]
SFX Ae 0 sidagidir [ai]
SFX Ae 0 sidagida [ai]
SFX Ae 0 sidagiku [ai]
SFX Ae 0 sidagidekmi [ai]
SFX Ae 0 sidagidekchi [ai]
SFX Ae 0 sidagidekdir [ai]
SFX Ae 0 sidagidekda [ai]
SFX Ae 0 sidagidekku [ai]
SFX Ae 0 sigami [ai]
SFX Ae 0 sigachi [ai]
SFX Ae 0 sigadir [ai]
SFX Ae 0 sigada [ai]
SFX Ae 0 sigaku [ai]
SFX Ae 0 sigachami [ai]
SFX Ae 0 sigachachi [ai]
SFX Ae 0 sigachadir [ai]
SFX Ae 0 sigachada [ai]
SFX Ae 0 sigachaku [ai]
SFX Ae 0 yimnimi [eou‘]
SFX Ae 0 yimnichi [eou‘]
SFX Ae 0 yimnidir [eou‘]
SFX Ae 0 yimnida [eou‘]
SFX Ae 0 yimniku [eou‘]
SFX Ae 0 yimningmi [eou‘]
SFX Ae 0 yimningchi [eou‘]
SFX Ae 0 yimningdir [eou‘]
SFX Ae 0 yimningda [eou‘]
SFX Ae 0 yimningku [eou‘]
SFX Ae 0 yimdami [eou‘]
SFX Ae 0 yimdachi [eou‘]
SFX Ae 0 yimdadir [eou‘]
SFX Ae 0 yimdada [eou‘]
SFX Ae 0 yimdaku [eou‘]
SFX Ae 0 yimdanmi [eou‘]
SFX Ae 0 yimdanchi [eou‘]
SFX Ae 0 yimdandir [eou‘]
SFX Ae 0 yimdanda [eou‘]
SFX Ae 0 yimdanku [eou‘]
SFX Ae 0 yimdagimi [eou‘]
SFX Ae 0 yimdagichi [eou‘]
SFX Ae 0 yimdagidir [eou‘]
SFX Ae 0 yimdagida [eou‘]
SFX Ae 0 yimdagiku [eou‘]
SFX Ae 0 yimdagidekmi [eou‘]
SFX Ae 0 yimdagidekchi [eou‘]
SFX Ae 0 yimdagidekdir [eou‘]
SFX Ae 0 yimdagidekda [eou‘]
SFX Ae 0 yimdagidekku [eou‘]
SFX Ae 0 yimgami [eou‘]
SFX Ae 0 yimgachi [eou‘]
SFX Ae 0 yimgadir [eou‘]
SFX Ae 0 yimgada [eou‘]
SFX Ae 0 yimgaku [eou‘]
SFX Ae 0 yimgachami [eou‘]
SFX Ae 0 yimgachachi [eou‘]
SFX Ae 0 yimgachadir [eou‘]
SFX Ae 0 yimgachada [eou‘]
SFX Ae 0 yimgachaku [eou‘]
SFX Ae 0 yimiznimi [eou‘]
SFX Ae 0 yimiznichi [eou‘]
SFX Ae 0 yimiznidir [eou‘]
SFX Ae 0 yimiznida [eou‘]
SFX Ae 0 yimizniku [eou‘]
SFX Ae 0 yimizningmi [eou‘]
SFX Ae 0 yimizningchi [eou‘]
SFX Ae 0 yimizningdir [eou‘]
SFX Ae 0 yimizningda [eou‘]
SFX Ae 0 yimizningku [eou‘]
SFX Ae 0 yimizdami [eou‘]
SFX Ae 0 yimizdachi [eou‘]
SFX Ae 0 yimizdadir [eou‘]
SFX Ae 0 yimizdada [eou‘]
SFX Ae 0 yimizdaku [eou‘]
SFX Ae 0 yimizdanmi [eou‘]
SFX Ae 0 yimizdanchi [eou‘]
SFX Ae 0 yimizdandir [eou‘]
SFX Ae 0 yimizdanda [eou‘]
SFX Ae 0 yimizdanku [eou‘]
SFX Ae 0 yimizdagimi [eou‘]
SFX Ae 0 yimizdagichi [eou‘]
SFX Ae 0 yimizdagidir [eou‘]
SFX Ae 0 yimizdagida [eou‘]
SFX Ae 0 yimizdagiku [eou‘]
SFX Ae 0 yimizdagidekmi [eou‘]
SFX Ae 0 yimizdagidekchi [eou‘]
SFX Ae 0 yimizdagidekdir [eou‘]
SFX Ae 0 yimizdagidekda [eou‘]
SFX Ae 0 yimizdagidekku [eou‘]
SFX Ae 0 yimizgami [eou‘]
SFX Ae 0 yimizgachi [eou‘]
SFX Ae 0 yimizgadir [eou‘]
SFX Ae 0 yimizgada [eou‘]
SFX Ae 0 yimizgaku [eou‘]
SFX Ae 0 yimizgachami [eou‘]
SFX Ae 0 yimizgachachi [eou‘]
SFX Ae 0 yimizgachadir [eou‘]
SFX Ae 0 yimizgachada [eou‘]
SFX Ae 0 yimizgachaku [eou‘]
SFX Ae 0 yingnimi [eou‘]
SFX Ae 0 yingnichi [eou‘]
SFX Ae 0 yingnidir [eou‘]
SFX Ae 0 yingnida [eou‘]
SFX Ae 0 yingniku [eou‘]
SFX Ae 0 yingningmi [eou‘]
SFX Ae 0 yingningchi [eou‘]
SFX Ae 0 yingningdir [eou‘]
SFX Ae 0 yingningda [eou‘]
SFX Ae 0 yingningku [eou‘]
SFX Ae 0 yingdami [eou‘]
SFX Ae 0 yingdachi [eou‘]
SFX Ae 0 yingdadir [eou‘]
SFX Ae 0 yingdada [eou‘]
SFX Ae 0 yingdaku [eou‘]
SFX Ae 0 yingdanmi [eou‘]
SFX Ae 0 yingdanchi [eou‘]
SFX Ae 0 yingdandir [eou‘]
SFX Ae 0 yingdanda [eou‘]
SFX Ae 0 yingdanku [eou‘]
SFX Ae 0 yingdagimi [eou‘]
SFX Ae 0 yingdagichi [eou‘]
SFX Ae 0 yingdagidir [eou‘]
SFX Ae 0 yingdagida [eou‘]
SFX Ae 0 yingdagiku [eou‘]
SFX Ae 0 yingdagidekmi [eou‘]
SFX Ae 0 yingdagidekchi [eou‘]
SFX Ae 0 yingdagidekdir [eou‘]
SFX Ae 0 yingdagidekda [eou‘]
SFX Ae 0 yingdagidekku [eou‘]
SFX Ae 0 yinggami [eou‘]
SFX Ae 0 yinggachi [eou‘]
SFX Ae 0 yinggadir [eou‘]
SFX Ae 0 yinggada [eou‘]
SFX Ae 0 yinggaku [eou‘]
SFX Ae 0 yinggachami [eou‘]
SFX Ae 0 yinggachachi [eou‘]
SFX Ae 0 yinggachadir [eou‘]
SFX Ae 0 yinggachada [eou‘]
SFX Ae 0 yinggachaku [eou‘]
SFX Ae 0 yingiznimi [eou‘]
SFX Ae 0 yingiznichi [eou‘]
SFX Ae 0 yingiznidir [eou‘]
SFX Ae 0 yingiznida [eou‘]
SFX Ae 0 yingizniku [eou‘]
SFX Ae 0 yingizningmi [eou‘]
SFX Ae 0 yingizningchi [eou‘]
SFX Ae 0 yingizningdir [eou‘]
SFX Ae 0 yingizningda [eou‘]
SFX Ae 0 yingizningku [eou‘]
SFX Ae 0 yingizdami [eou‘]
SFX Ae 0 yingizdachi [eou‘]
SFX Ae 0 yingizdadir [eou‘]
SFX Ae 0 yingizdada [eou‘]
SFX Ae 0 yingizdaku [eou‘]
SFX Ae 0 yingizdanmi [eou‘]
SFX Ae 0 yingizdanchi [eou‘]
SFX Ae 0 yingizdandir [eou‘]
SFX Ae 0 yingizdanda [eou‘]
SFX Ae 0 yingizdanku [eou‘]
SFX Ae 0 yingizdagimi [eou‘]
SFX Ae 0 yingizdagichi [eou‘]
SFX Ae 0 yingizdagidir [eou‘]
SFX Ae 0 yingizdagida [eou‘]
SFX Ae 0 yingizdagiku [eou‘]
SFX Ae 0 yingizdagidekmi [eou‘]
SFX Ae 0 yingizdagidekchi [eou‘]
SFX Ae 0 yingizdagidekdir [eou‘]
SFX Ae 0 yingizdagidekda [eou‘]
SFX Ae 0 yingizdagidekku [eou‘]
SFX Ae 0 yingizgami [eou‘]
SFX Ae 0 yingizgachi [eou‘]
SFX Ae 0 yingizgadir [eou‘]
SFX Ae 0 yingizgada [eou‘]
SFX Ae 0 yingizgaku [eou‘]
SFX Ae 0 yingizgachami [eou‘]
SFX Ae 0 yingizgachachi [eou‘]
SFX Ae 0 yingizgachadir [eou‘]
SFX Ae 0 yingizgachada [eou‘]
SFX Ae 0 yingizgachaku [eou‘]
SFX Ae 0 sinimi [eou‘]
SFX Ae 0 sinichi [eou‘]
SFX Ae 0 sinidir [eou‘]
SFX Ae 0 sinida [eou‘]
SFX Ae 0 siniku [eou‘]
SFX Ae 0 siningmi [eou‘]
SFX Ae 0 siningchi [eou‘]
SFX Ae 0 siningdir [eou‘]
SFX Ae 0 siningda [eou‘]
SFX Ae 0 siningku [eou‘]
SFX Ae 0 sidami [eou‘]
SFX Ae 0 sidachi [eou‘]
SFX Ae 0 sidadir [eou‘]
SFX Ae 0 sidada [eou‘]
SFX Ae 0 sidaku [eou‘]
SFX Ae 0 sidanmi [eou‘]
SFX Ae 0 sidanchi [eou‘]
SFX Ae 0 sidandir [eou‘]
SFX Ae 0 sidanda [eou‘]
SFX Ae 0 sidanku [eou‘]
SFX Ae 0 sidagimi [eou‘]
SFX Ae 0 sidagichi [eou‘]
SFX Ae 0 sidagidir [eou‘]
SFX Ae 0 sidagida [eou‘]
SFX Ae 0 sidagiku [eou‘]
SFX Ae 0 sidagidekmi [eou‘]
SFX Ae 0 sidagidekchi [eou‘]
SFX Ae 0 sidagidekdir [eou‘]
SFX Ae 0 sidagidekda [eou‘]
SFX Ae 0 sidagidekku [eou‘]
SFX Ae 0 sigami [eou‘]
SFX Ae 0 sigachi [eou‘]
SFX Ae 0 sigadir [eou‘]
SFX Ae 0 sigada [eou‘]
SFX Ae 0 sigaku [eou‘]
SFX Ae 0 sigachami [eou‘]
SFX Ae 0 sigachachi [eou‘]
SFX Ae 0 sigachadir [eou‘]
SFX Ae 0 sigachada [eou‘]
SFX Ae 0 sigachaku [eou‘]
SFX Ae 0 imnimi [^aieouqk‘]
SFX Ae 0 imnichi [^aieouqk‘]
SFX Ae 0 imnidir [^aieouqk‘]
SFX Ae 0 imnida [^aieouqk‘]
SFX Ae 0 imniku [^aieouqk‘]
SFX Ae 0 imningmi [^aieouqk‘]
SFX Ae 0 imningchi [^aieouqk‘]
SFX Ae 0 imningdir [^aieouqk‘]
SFX Ae 0 imningda [^aieouqk‘]
SFX Ae 0 imningku [^aieouqk‘]
SFX Ae 0 imdami [^aieouqk‘]
SFX Ae 0 imdachi [^aieouqk‘]
SFX Ae 0 imdadir [^aieouqk‘]
SFX Ae 0 imdada [^aieouqk‘]
SFX Ae 0 imdaku [^aieouqk‘]
SFX Ae 0 imdanmi [^aieouqk‘]
SFX Ae 0 imdanchi [^aieouqk‘]
SFX Ae 0 imdandir [^aieouqk‘]
SFX Ae 0 imdanda [^aieouqk‘]
SFX Ae 0 imdanku [^aieouqk‘]
SFX Ae 0 imdagimi [^aieouqk‘]
SFX Ae 0 imdagichi [^aieouqk‘]
SFX Ae 0 imdagidir [^aieouqk‘]
SFX Ae 0 imdagida [^aieouqk‘]
SFX Ae 0 imdagiku [^aieouqk‘]
SFX Ae 0 imdagidekmi [^aieouqk‘]
SFX Ae 0 imdagidekchi [^aieouqk‘]
SFX Ae 0 imdagidekdir [^aieouqk‘]
SFX Ae 0 imdagidekda [^aieouqk‘]
SFX Ae 0 imdagidekku [^aieouqk‘]
SFX Ae 0 imgami [^aieouqk‘]
SFX Ae 0 imgachi [^aieouqk‘]
SFX Ae 0 imgadir [^aieouqk‘]
SFX Ae 0 imgada [^aieouqk‘]
SFX Ae 0 imgaku [^aieouqk‘]
SFX Ae 0 imgachami [^aieouqk‘]
SFX Ae 0 imgachachi [^aieouqk‘]
SFX Ae 0 imgachadir [^aieouqk‘]
SFX Ae 0 imgachada [^aieouqk‘]
SFX Ae 0 imgachaku [^aieouqk‘]
SFX Ae 0 imiznimi [^aieouqk‘]
SFX Ae 0 imiznichi [^aieouqk‘]
SFX Ae 0 imiznidir [^aieouqk‘]
SFX Ae 0 imiznida [^aieouqk‘]
SFX Ae 0 imizniku [^aieouqk‘]
SFX Ae 0 imizningmi [^aieouqk‘]
SFX Ae 0 imizningchi [^aieouqk‘]
SFX Ae 0 imizningdir [^aieouqk‘]
SFX Ae 0 imizningda [^aieouqk‘]
SFX Ae 0 imizningku [^aieouqk‘]
SFX Ae 0 imizdami [^aieouqk‘]
SFX Ae 0 imizdachi [^aieouqk‘]
SFX Ae 0 imizdadir [^aieouqk‘]
SFX Ae 0 imizdada [^aieouqk‘]
SFX Ae 0 imizdaku [^aieouqk‘]
SFX Ae 0 imizdanmi [^aieouqk‘]
SFX Ae 0 imizdanchi [^aieouqk‘]
SFX Ae 0 imizdandir [^aieouqk‘]
SFX Ae 0 imizdanda [^aieouqk‘]
SFX Ae 0 imizdanku [^aieouqk‘]
SFX Ae 0 imizdagimi [^aieouqk‘]
SFX Ae 0 imizdagichi [^aieouqk‘]
SFX Ae 0 imizdagidir [^aieouqk‘]
SFX Ae 0 imizdagida [^aieouqk‘]
SFX Ae 0 imizdagiku [^aieouqk‘]
SFX Ae 0 imizdagidekmi [^aieouqk‘]
SFX Ae 0 imizdagidekchi [^aieouqk‘]
SFX Ae 0 imizdagidekdir [^aieouqk‘]
SFX Ae 0 imizdagidekda [^aieouqk‘]
SFX Ae 0 imizdagidekku [^aieouqk‘]
SFX Ae 0 imizgami [^aieouqk‘]
SFX Ae 0 imizgachi [^aieouqk‘]
SFX Ae 0 imizgadir [^aieouqk‘]
SFX Ae 0 imizgada [^aieouqk‘]
SFX Ae 0 imizgaku [^aieouqk‘]
SFX Ae 0 imizgachami [^aieouqk‘]
SFX Ae 0 imizgachachi [^aieouqk‘]
SFX Ae 0 imizgachadir [^aieouqk‘]
SFX Ae 0 imizgachada [^aieouqk‘]
SFX Ae 0 imizgachaku [^aieouqk‘]
SFX Ae 0 ingnimi [^aieouqk‘]
SFX Ae 0 ingnichi [^aieouqk‘]
SFX Ae 0 ingnidir [^aieouqk‘]
SFX Ae 0 ingnida [^aieouqk‘]
SFX Ae 0 ingniku [^aieouqk‘]
SFX Ae 0 ingningmi [^aieouqk‘]
SFX Ae 0 ingningchi [^aieouqk‘]
SFX Ae 0 ingningdir [^aieouqk‘]
SFX Ae 0 ingningda [^aieouqk‘]
SFX Ae 0 ingningku [^aieouqk‘]
SFX Ae 0 ingdami [^aieouqk‘]
SFX Ae 0 ingdachi [^aieouqk‘]
SFX Ae 0 ingdadir [^aieouqk‘]
SFX Ae 0 ingdada [^aieouqk‘]
SFX Ae 0 ingdaku [^aieouqk‘]
SFX Ae 0 ingdanmi [^aieouqk‘]
SFX Ae 0 ingdanchi [^aieouqk‘]
SFX Ae 0 ingdandir [^aieouqk‘]
SFX Ae 0 ingdanda [^aieouqk‘]
SFX Ae 0 ingdanku [^aieouqk‘]
SFX Ae 0 ingdagimi [^aieouqk‘]
SFX Ae 0 ingdagichi [^aieouqk‘]
SFX Ae 0 ingdagidir [^aieouqk‘]
SFX Ae 0 ingdagida [^aieouqk‘]
SFX Ae 0 ingdagiku [^aieouqk‘]
SFX Ae 0 ingdagidekmi [^aieouqk‘]
SFX Ae 0 ingdagidekchi [^aieouqk‘]
SFX Ae 0 ingdagidekdir [^aieouqk‘]
SFX Ae 0 ingdagidekda [^aieouqk‘]
SFX Ae 0 ingdagidekku [^aieouqk‘]
SFX Ae 0 inggami [^aieouqk‘]
SFX Ae 0 inggachi [^aieouqk‘]
SFX Ae 0 inggadir [^aieouqk‘]
SFX Ae 0 inggada [^aieouqk‘]
SFX Ae 0 inggaku [^aieouqk‘]
SFX Ae 0 inggachami [^aieouqk‘]
SFX Ae 0 inggachachi [^aieouqk‘]
SFX Ae 0 inggachadir [^aieouqk‘]
SFX Ae 0 inggachada [^aieouqk‘]
SFX Ae 0 inggachaku [^aieouqk‘]
SFX Ae 0 ingiznimi [^aieouqk‘]
SFX Ae 0 ingiznichi [^aieouqk‘]
SFX Ae 0 ingiznidir [^aieouqk‘]
SFX Ae 0 ingiznida [^aieouqk‘]
SFX Ae 0 ingizniku [^aieouqk‘]
SFX Ae 0 ingizningmi [^aieouqk‘]
SFX Ae 0 ingizningchi [^aieouqk‘]
SFX Ae 0 ingizningdir [^aieouqk‘]
SFX Ae 0 ingizningda [^aieouqk‘]
SFX Ae 0 ingizningku [^aieouqk‘]
SFX Ae 0 ingizdami [^aieouqk‘]
SFX Ae 0 ingizdachi [^aieouqk‘]
SFX Ae 0 ingizdadir [^aieouqk‘]
SFX Ae 0 ingizdada [^aieouqk‘]
SFX Ae 0 ingizdaku [^aieouqk‘]
SFX Ae 0 ingizdanmi [^aieouqk‘]
SFX Ae 0 ingizdanchi [^aieouqk‘]
SFX Ae 0 ingizdandir [^aieouqk‘]
SFX Ae 0 ingizdanda [^aieouqk‘]
SFX Ae 0 ingizdanku [^aieouqk‘]
SFX Ae 0 ingizdagimi [^aieouqk‘]
SFX Ae 0 ingizdagichi [^aieouqk‘]
SFX Ae 0 ingizdagidir [^aieouqk‘]
SFX Ae 0 ingizdagida [^aieouqk‘]
SFX Ae 0 ingizdagiku [^aieouqk‘]
SFX Ae 0 ingizdagidekmi [^aieouqk‘]
SFX Ae 0 ingizdagidekchi [^aieouqk‘]
SFX Ae 0 ingizdagidekdir [^aieouqk‘]
SFX Ae 0 ingizdagidekda [^aieouqk‘]
SFX Ae 0 ingizdagidekku [^aieouqk‘]
SFX Ae 0 ingizgami [^aieouqk‘]
SFX Ae 0 ingizgachi [^aieouqk‘]
SFX Ae 0 ingizgadir [^aieouqk‘]
SFX Ae 0 ingizgada [^aieouqk‘]
SFX Ae 0 ingizgaku [^aieouqk‘]
SFX Ae 0 ingizgachami [^aieouqk‘]
SFX Ae 0 ingizgachachi [^aieouqk‘]
SFX Ae 0 ingizgachadir [^aieouqk‘]
SFX Ae 0 ingizgachada [^aieouqk‘]
SFX Ae 0 ingizgachaku [^aieouqk‘]
SFX Ae 0 inimi [^aieouqk‘]
SFX Ae 0 inichi [^aieouqk‘]
SFX Ae 0 inidir [^aieouqk‘]
SFX Ae 0 inida [^aieouqk‘]
SFX Ae 0 iniku [^aieouqk‘]
SFX Ae 0 iningmi [^aieouqk‘]
SFX Ae 0 iningchi [^aieouqk‘]
SFX Ae 0 iningdir [^aieouqk‘]
SFX Ae 0 iningda [^aieouqk‘]
SFX Ae 0 iningku [^aieouqk‘]
SFX Ae 0 idami [^aieouqk‘]
SFX Ae 0 idachi [^aieouqk‘]
SFX Ae 0 idadir [^aieouqk‘]
SFX Ae 0 idada [^aieouqk‘]
SFX Ae 0 idaku [^aieouqk‘]
SFX Ae 0 idanmi [^aieouqk‘]
SFX Ae 0 idanchi [^aieouqk‘]
SFX Ae 0 idandir [^aieouqk‘]
SFX Ae 0 idanda [^aieouqk‘]
SFX Ae 0 idanku [^aieouqk‘]
SFX Ae 0 idagimi [^aieouqk‘]
SFX Ae 0 idagichi [^aieouqk‘]
SFX Ae 0 idagidir [^aieouqk‘]
SFX Ae 0 idagida [^aieouqk‘]
SFX Ae 0 idagiku [^aieouqk‘]
SFX Ae 0 idagidekmi [^aieouqk‘]
SFX Ae 0 idagidekchi [^aieouqk‘]
SFX Ae 0 idagidekdir [^aieouqk‘]
SFX Ae 0 idagidekda [^aieouqk‘]
SFX Ae 0 idagidekku [^aieouqk‘]
SFX Ae 0 igami [^aieouqk‘]
SFX Ae 0 igachi [^aieouqk‘]
SFX Ae 0 igadir [^aieouqk‘]
SFX Ae 0 igada [^aieouqk‘]
SFX Ae 0 igaku [^aieouqk‘]
SFX Ae 0 igachami [^aieouqk‘]
SFX Ae 0 igachachi [^aieouqk‘]
SFX Ae 0 igachadir [^aieouqk‘]
SFX Ae 0 igachada [^aieouqk‘]
SFX Ae 0 igachaku [^aieouqk‘]

# OT.IL/EGALIK.IL : 1SHB+TSH+MI?
SFX Af Y 400
SFX Af il limnimi il
SFX Af il limnichi il
SFX Af il limnidir il
SFX Af il limnida il
SFX Af il limniku il
SFX Af il limningmi il
SFX Af il limningchi il
SFX Af il limningdir il
SFX Af il limningda il
SFX Af il limningku il
SFX Af il limdami il
SFX Af il limdachi il
SFX Af il limdadir il
SFX Af il limdada il
SFX Af il limdaku il
SFX Af il limdanmi il
SFX Af il limdanchi il
SFX Af il limdandir il
SFX Af il limdanda il
SFX Af il limdanku il
SFX Af il limdagimi il
SFX Af il limdagichi il
SFX Af il limdagidir il
SFX Af il limdagida il
SFX Af il limdagiku il
SFX Af il limdagidekmi il
SFX Af il limdagidekchi il
SFX Af il limdagidekdir il
SFX Af il limdagidekda il
SFX Af il limdagidekku il
SFX Af il limgami il
SFX Af il limgachi il
SFX Af il limgadir il
SFX Af il limgada il
SFX Af il limgaku il
SFX Af il limgachami il
SFX Af il limgachachi il
SFX Af il limgachadir il
SFX Af il limgachada il
SFX Af il limgachaku il
SFX Af il limiznimi il
SFX Af il limiznichi il
SFX Af il limiznidir il
SFX Af il limiznida il
SFX Af il limizniku il
SFX Af il limizningmi il
SFX Af il limizningchi il
SFX Af il limizningdir il
SFX Af il limizningda il
SFX Af il limizningku il
SFX Af il limizdami il
SFX Af il limizdachi il
SFX Af il limizdadir il
SFX Af il limizdada il
SFX Af il limizdaku il
SFX Af il limizdanmi il
SFX Af il limizdanchi il
SFX Af il limizdandir il
SFX Af il limizdanda il
SFX Af il limizdanku il
SFX Af il limizdagimi il
SFX Af il limizdagichi il
SFX Af il limizdagidir il
SFX Af il limizdagida il
SFX Af il limizdagiku il
SFX Af il limizdagidekmi il
SFX Af il limizdagidekchi il
SFX Af il limizdagidekdir il
SFX Af il limizdagidekda il
SFX Af il limizdagidekku il
SFX Af il limizgami il
SFX Af il limizgachi il
SFX Af il limizgadir il
SFX Af il limizgada il
SFX Af il limizgaku il
SFX Af il limizgachami il
SFX Af il limizgachachi il
SFX Af il limizgachadir il
SFX Af il limizgachada il
SFX Af il limizgachaku il
SFX Af il lingnimi il
SFX Af il lingnichi il
SFX Af il lingnidir il
SFX Af il lingnida il
SFX Af il lingniku il
SFX Af il lingningmi il
SFX Af il lingningchi il
SFX Af il lingningdir il
SFX Af il lingningda il
SFX Af il lingningku il
SFX Af il lingdami il
SFX Af il lingdachi il
SFX Af il lingdadir il
SFX Af il lingdada il
SFX Af il lingdaku il
SFX Af il lingdanmi il
SFX Af il lingdanchi il
SFX Af il lingdandir il
SFX Af il lingdanda il
SFX Af il lingdanku il
SFX Af il lingdagimi il
SFX Af il lingdagichi il
SFX Af il lingdagidir il
SFX Af il lingdagida il
SFX Af il lingdagiku il
SFX Af il lingdagidekmi il
SFX Af il lingdagidekchi il
SFX Af il lingdagidekdir il
SFX Af il lingdagidekda il
SFX Af il lingdagidekku il
SFX Af il linggami il
SFX Af il linggachi il
SFX Af il linggadir il
SFX Af il linggada il
SFX Af il linggaku il
SFX Af il linggachami il
SFX Af il linggachachi il
SFX Af il linggachadir il
SFX Af il linggachada il
SFX Af il linggachaku il
SFX Af il lingiznimi il
SFX Af il lingiznichi il
SFX Af il lingiznidir il
SFX Af il lingiznida il
SFX Af il lingizniku il
SFX Af il lingizningmi il
SFX Af il lingizningchi il
SFX Af il lingizningdir il
SFX Af il lingizningda il
SFX Af il lingizningku il
SFX Af il lingizdami il
SFX Af il lingizdachi il
SFX Af il lingizdadir il
SFX Af il lingizdada il
SFX Af il lingizdaku il
SFX Af il lingizdanmi il
SFX Af il lingizdanchi il
SFX Af il lingizdandir il
SFX Af il lingizdanda il
SFX Af il lingizdanku il
SFX Af il lingizdagimi il
SFX Af il lingizdagichi il
SFX Af il lingizdagidir il
SFX Af il lingizdagida il
SFX Af il lingizdagiku il
SFX Af il lingizdagidekmi il
SFX Af il lingizdagidekchi il
SFX Af il lingizdagidekdir il
SFX Af il lingizdagidekda il
SFX Af il lingizdagidekku il
SFX Af il lingizgami il
SFX Af il lingizgachi il
SFX Af il lingizgadir il
SFX Af il lingizgada il
SFX Af il lingizgaku il
SFX Af il lingizgachami il
SFX Af il lingizgachachi il
SFX Af il lingizgachadir il
SFX Af il lingizgachada il
SFX Af il lingizgachaku il
SFX Af il linimi il
SFX Af il linichi il
SFX Af il linidir il
SFX Af il linida il
SFX Af il liniku il
SFX Af il liningmi il
SFX Af il liningchi il
SFX Af il liningdir il
SFX Af il liningda il
SFX Af il liningku il
SFX Af il lidami il
SFX Af il lidachi il
SFX Af il lidadir il
SFX Af il lidada il
SFX Af il lidaku il
SFX Af il lidanmi il
SFX Af il lidanchi il
SFX Af il lidandir il
SFX Af il lidanda il
SFX Af il lidanku il
SFX Af il lidagimi il
SFX Af il lidagichi il
SFX Af il lidagidir il
SFX Af il lidagida il
SFX Af il lidagiku il
SFX Af il lidagidekmi il
SFX Af il lidagidekchi il
SFX Af il lidagidekdir il
SFX Af il lidagidekda il
SFX Af il lidagidekku il
SFX Af il ligami il
SFX Af il ligachi il
SFX Af il ligadir il
SFX Af il ligada il
SFX Af il ligaku il
SFX Af il ligachami il
SFX Af il ligachachi il
SFX Af il ligachadir il
SFX Af il ligachada il
SFX Af il ligachaku il
SFX Af ar rimnimi ar
SFX Af ar rimnichi ar
SFX Af ar rimnidir ar
SFX Af ar rimnida ar
SFX Af ar rimniku ar
SFX Af ar rimningmi ar
SFX Af ar rimningchi ar
SFX Af ar rimningdir ar
SFX Af ar rimningda ar
SFX Af ar rimningku ar
SFX Af ar rimdami ar
SFX Af ar rimdachi ar
SFX Af ar rimdadir ar
SFX Af ar rimdada ar
SFX Af ar rimdaku ar
SFX Af ar rimdanmi ar
SFX Af ar rimdanchi ar
SFX Af ar rimdandir ar
SFX Af ar rimdanda ar
SFX Af ar rimdanku ar
SFX Af ar rimdagimi ar
SFX Af ar rimdagichi ar
SFX Af ar rimdagidir ar
SFX Af ar rimdagida ar
SFX Af ar rimdagiku ar
SFX Af ar rimdagidekmi ar
SFX Af ar rimdagidekchi ar
SFX Af ar rimdagidekdir ar
SFX Af ar rimdagidekda ar
SFX Af ar rimdagidekku ar
SFX Af ar rimgami ar
SFX Af ar rimgachi ar
SFX Af ar rimgadir ar
SFX Af ar rimgada ar
SFX Af ar rimgaku ar
SFX Af ar rimgachami ar
SFX Af ar rimgachachi ar
SFX Af ar rimgachadir ar
SFX Af ar rimgachada ar
SFX Af ar rimgachaku ar
SFX Af ar rimiznimi ar
SFX Af ar rimiznichi ar
SFX Af ar rimiznidir ar
SFX Af ar rimiznida ar
SFX Af ar rimizniku ar
SFX Af ar rimizningmi ar
SFX Af ar rimizningchi ar
SFX Af ar rimizningdir ar
SFX Af ar rimizningda ar
SFX Af ar rimizningku ar
SFX Af ar rimizdami ar
SFX Af ar rimizdachi ar
SFX Af ar rimizdadir ar
SFX Af ar rimizdada ar
SFX Af ar rimizdaku ar
SFX Af ar rimizdanmi ar
SFX Af ar rimizdanchi ar
SFX Af ar rimizdandir ar
SFX Af ar rimizdanda ar
SFX Af ar rimizdanku ar
SFX Af ar rimizdagimi ar
SFX Af ar rimizdagichi ar
SFX Af ar rimizdagidir ar
SFX Af ar rimizdagida ar
SFX Af ar rimizdagiku ar
SFX Af ar rimizdagidekmi ar
SFX Af ar rimizdagidekchi ar
SFX Af ar rimizdagidekdir ar
SFX Af ar rimizdagidekda ar
SFX Af ar rimizdagidekku ar
SFX Af ar rimizgami ar
SFX Af ar rimizgachi ar
SFX Af ar rimizgadir ar
SFX Af ar rimizgada ar
SFX Af ar rimizgaku ar
SFX Af ar rimizgachami ar
SFX Af ar rimizgachachi ar
SFX Af ar rimizgachadir ar
SFX Af ar rimizgachada ar
SFX Af ar rimizgachaku ar
SFX Af ar ringnimi ar
SFX Af ar ringnichi ar
SFX Af ar ringnidir ar
SFX Af ar ringnida ar
SFX Af ar ringniku ar
SFX Af ar ringningmi ar
SFX Af ar ringningchi ar
SFX Af ar ringningdir ar
SFX Af ar ringningda ar
SFX Af ar ringningku ar
SFX Af ar ringdami ar
SFX Af ar ringdachi ar
SFX Af ar ringdadir ar
SFX Af ar ringdada ar
SFX Af ar ringdaku ar
SFX Af ar ringdanmi ar
SFX Af ar ringdanchi ar
SFX Af ar ringdandir ar
SFX Af ar ringdanda ar
SFX Af ar ringdanku ar
SFX Af ar ringdagimi ar
SFX Af ar ringdagichi ar
SFX Af ar ringdagidir ar
SFX Af ar ringdagida ar
SFX Af ar ringdagiku ar
SFX Af ar ringdagidekmi ar
SFX Af ar ringdagidekchi ar
SFX Af ar ringdagidekdir ar
SFX Af ar ringdagidekda ar
SFX Af ar ringdagidekku ar
SFX Af ar ringgami ar
SFX Af ar ringgachi ar
SFX Af ar ringgadir ar
SFX Af ar ringgada ar
SFX Af ar ringgaku ar
SFX Af ar ringgachami ar
SFX Af ar ringgachachi ar
SFX Af ar ringgachadir ar
SFX Af ar ringgachada ar
SFX Af ar ringgachaku ar
SFX Af ar ringiznimi ar
SFX Af ar ringiznichi ar
SFX Af ar ringiznidir ar
SFX Af ar ringiznida ar
SFX Af ar ringizniku ar
SFX Af ar ringizningmi ar
SFX Af ar ringizningchi ar
SFX Af ar ringizningdir ar
SFX Af ar ringizningda ar
SFX Af ar ringizningku ar
SFX Af ar ringizdami ar
SFX Af ar ringizdachi ar
SFX Af ar ringizdadir ar
SFX Af ar ringizdada ar
SFX Af ar ringizdaku ar
SFX Af ar ringizdanmi ar
SFX Af ar ringizdanchi ar
SFX Af ar ringizdandir ar
SFX Af ar ringizdanda ar
SFX Af ar ringizdanku ar
SFX Af ar ringizdagimi ar
SFX Af ar ringizdagichi ar
SFX Af ar ringizdagidir ar
SFX Af ar ringizdagida ar
SFX Af ar ringizdagiku ar
SFX Af ar ringizdagidekmi ar
SFX Af ar ringizdagidekchi ar
SFX Af ar ringizdagidekdir ar
SFX Af ar ringizdagidekda ar
SFX Af ar ringizdagidekku ar
SFX Af ar ringizgami ar
SFX Af ar ringizgachi ar
SFX Af ar ringizgadir ar
SFX Af ar ringizgada ar
SFX Af ar ringizgaku ar
SFX Af ar ringizgachami ar
SFX Af ar ringizgachachi ar
SFX Af ar ringizgachadir ar
SFX Af ar ringizgachada ar
SFX Af ar ringizgachaku ar
SFX Af ar rinimi ar
SFX Af ar rinichi ar
SFX Af ar rinidir ar
SFX Af ar rinida ar
SFX Af ar riniku ar
SFX Af ar riningmi ar
SFX Af ar riningchi ar
SFX Af ar riningdir ar
SFX Af ar riningda ar
SFX Af ar riningku ar
SFX Af ar ridami ar
SFX Af ar ridachi ar
SFX Af ar ridadir ar
SFX Af ar ridada ar
SFX Af ar ridaku ar
SFX Af ar ridanmi ar
SFX Af ar ridanchi ar
SFX Af ar ridandir ar
SFX Af ar ridanda ar
SFX Af ar ridanku ar
SFX Af ar ridagimi ar
SFX Af ar ridagichi ar
SFX Af ar ridagidir ar
SFX Af ar ridagida ar
SFX Af ar ridagiku ar
SFX Af ar ridagidekmi ar
SFX Af ar ridagidekchi ar
SFX Af ar ridagidekdir ar
SFX Af ar ridagidekda ar
SFX Af ar ridagidekku ar
SFX Af ar rigami ar
SFX Af ar rigachi ar
SFX Af ar rigadir ar
SFX Af ar rigada ar
SFX Af ar rigaku ar
SFX Af ar rigachami ar
SFX Af ar rigachachi ar
SFX Af ar rigachadir ar
SFX Af ar rigachada ar
SFX Af ar rigachaku ar

# OT/KICHRAYTMA : CHA+1SHB+TSH+MI?
SFX Ag Y 600
SFX Ag 0 chamnimi .
SFX Ag 0 chamnichi .
SFX Ag 0 chamnidir .
SFX Ag 0 chamnida .
SFX Ag 0 chamniku .
SFX Ag 0 chamningmi .
SFX Ag 0 chamningchi .
SFX Ag 0 chamningdir .
SFX Ag 0 chamningda .
SFX Ag 0 chamningku .
SFX Ag 0 chamdami .
SFX Ag 0 chamdachi .
SFX Ag 0 chamdadir .
SFX Ag 0 chamdada .
SFX Ag 0 chamdaku .
SFX Ag 0 chamdanmi .
SFX Ag 0 chamdanchi .
SFX Ag 0 chamdandir .
SFX Ag 0 chamdanda .
SFX Ag 0 chamdanku .
SFX Ag 0 chamdagimi .
SFX Ag 0 chamdagichi .
SFX Ag 0 chamdagidir .
SFX Ag 0 chamdagida .
SFX Ag 0 chamdagiku .
SFX Ag 0 chamdagidekmi .
SFX Ag 0 chamdagidekchi .
SFX Ag 0 chamdagidekdir .
SFX Ag 0 chamdagidekda .
SFX Ag 0 chamdagidekku .
SFX Ag 0 chamgami .
SFX Ag 0 chamgachi .
SFX Ag 0 chamgadir .
SFX Ag 0 chamgada .
SFX Ag 0 chamgaku .
SFX Ag 0 chamgachami .
SFX Ag 0 chamgachachi .
SFX Ag 0 chamgachadir .
SFX Ag 0 chamgachada .
SFX Ag 0 chamgachaku .
SFX Ag 0 chamiznimi .
SFX Ag 0 chamiznichi .
SFX Ag 0 chamiznidir .
SFX Ag 0 chamiznida .
SFX Ag 0 chamizniku .
SFX Ag 0 chamizningmi .
SFX Ag 0 chamizningchi .
SFX Ag 0 chamizningdir .
SFX Ag 0 chamizningda .
SFX Ag 0 chamizningku .
SFX Ag 0 chamizdami .
SFX Ag 0 chamizdachi .
SFX Ag 0 chamizdadir .
SFX Ag 0 chamizdada .
SFX Ag 0 chamizdaku .
SFX Ag 0 chamizdanmi .
SFX Ag 0 chamizdanchi .
SFX Ag 0 chamizdandir .
SFX Ag 0 chamizdanda .
SFX Ag 0 chamizdanku .
SFX Ag 0 chamizdagimi .
SFX Ag 0 chamizdagichi .
SFX Ag 0 chamizdagidir .
SFX Ag 0 chamizdagida .
SFX Ag 0 chamizdagiku .
SFX Ag 0 chamizdagidekmi .
SFX Ag 0 chamizdagidekchi .
SFX Ag 0 chamizdagidekdir .
SFX Ag 0 chamizdagidekda .
SFX Ag 0 chamizdagidekku .
SFX Ag 0 chamizgami .
SFX Ag 0 chamizgachi .
SFX Ag 0 chamizgadir .
SFX Ag 0 chamizgada .
SFX Ag 0 chamizgaku .
SFX Ag 0 chamizgachami .
SFX Ag 0 chamizgachachi .
SFX Ag 0 chamizgachadir .
SFX Ag 0 chamizgachada .
SFX Ag 0 chamizgachaku .
SFX Ag 0 changnimi .
SFX Ag 0 changnichi .
SFX Ag 0 changnidir .
SFX Ag 0 changnida .
SFX Ag 0 changniku .
SFX Ag 0 changningmi .
SFX Ag 0 changningchi .
SFX Ag 0 changningdir .
SFX Ag 0 changningda .
SFX Ag 0 changningku .
SFX Ag 0 changdami .
SFX Ag 0 changdachi .
SFX Ag 0 changdadir .
SFX Ag 0 changdada .
SFX Ag 0 changdaku .
SFX Ag 0 changdanmi .
SFX Ag 0 changdanchi .
SFX Ag 0 changdandir .
SFX Ag 0 changdanda .
SFX Ag 0 changdanku .
SFX Ag 0 changdagimi .
SFX Ag 0 changdagichi .
SFX Ag 0 changdagidir .
SFX Ag 0 changdagida .
SFX Ag 0 changdagiku .
SFX Ag 0 changdagidekmi .
SFX Ag 0 changdagidekchi .
SFX Ag 0 changdagidekdir .
SFX Ag 0 changdagidekda .
SFX Ag 0 changdagidekku .
SFX Ag 0 changgami .
SFX Ag 0 changgachi .
SFX Ag 0 changgadir .
SFX Ag 0 changgada .
SFX Ag 0 changgaku .
SFX Ag 0 changgachami .
SFX Ag 0 changgachachi .
SFX Ag 0 changgachadir .
SFX Ag 0 changgachada .
SFX Ag 0 changgachaku .
SFX Ag 0 changiznimi .
SFX Ag 0 changiznichi .
SFX Ag 0 changiznidir .
SFX Ag 0 changiznida .
SFX Ag 0 changizniku .
SFX Ag 0 changizningmi .
SFX Ag 0 changizningchi .
SFX Ag 0 changizningdir .
SFX Ag 0 changizningda .
SFX Ag 0 changizningku .
SFX Ag 0 changizdami .
SFX Ag 0 changizdachi .
SFX Ag 0 changizdadir .
SFX Ag 0 changizdada .
SFX Ag 0 changizdaku .
SFX Ag 0 changizdanmi .
SFX Ag 0 changizdanchi .
SFX Ag 0 changizdandir .
SFX Ag 0 changizdanda .
SFX Ag 0 changizdanku .
SFX Ag 0 changizdagimi .
SFX Ag 0 changizdagichi .
SFX Ag 0 changizdagidir .
SFX Ag 0 changizdagida .
SFX Ag 0 changizdagiku .
SFX Ag 0 changizdagidekmi .
SFX Ag 0 changizdagidekchi .
SFX Ag 0 changizdagidekdir .
SFX Ag 0 changizdagidekda .
SFX Ag 0 changizdagidekku .
SFX Ag 0 changizgami .
SFX Ag 0 changizgachi .
SFX Ag 0 changizgadir .
SFX Ag 0 changizgada .
SFX Ag 0 changizgaku .
SFX Ag 0 changizgachami .
SFX Ag 0 changizgachachi .
SFX Ag 0 changizgachadir .
SFX Ag 0 changizgachada .
SFX Ag 0 changizgachaku .
SFX Ag 0 chasinimi .
SFX Ag 0 chasinichi .
SFX Ag 0 chasinidir .
SFX Ag 0 chasinida .
SFX Ag 0 chasiniku .
SFX Ag 0 chasiningmi .
SFX Ag 0 chasiningchi .
SFX Ag 0 chasiningdir .
SFX Ag 0 chasiningda .
SFX Ag 0 chasiningku .
SFX Ag 0 chasidami .
SFX Ag 0 chasidachi .
SFX Ag 0 chasidadir .
SFX Ag 0 chasidada .
SFX Ag 0 chasidaku .
SFX Ag 0 chasidanmi .
SFX Ag 0 chasidanchi .
SFX Ag 0 chasidandir .
SFX Ag 0 chasidanda .
SFX Ag 0 chasidanku .
SFX Ag 0 chasidagimi .
SFX Ag 0 chasidagichi .
SFX Ag 0 chasidagidir .
SFX Ag 0 chasidagida .
SFX Ag 0 chasidagiku .
SFX Ag 0 chasidagidekmi .
SFX Ag 0 chasidagidekchi .
SFX Ag 0 chasidagidekdir .
SFX Ag 0 chasidagidekda .
SFX Ag 0 chasidagidekku .
SFX Ag 0 chasigami .
SFX Ag 0 chasigachi .
SFX Ag 0 chasigadir .
SFX Ag 0 chasigada .
SFX Ag 0 chasigaku .
SFX Ag 0 chasigachami .
SFX Ag 0 chasigachachi .
SFX Ag 0 chasigachadir .
SFX Ag 0 chasigachada .
SFX Ag 0 chasigachaku .
SFX Ag 0 degimnimi .
SFX Ag 0 degimnichi .
SFX Ag 0 degimnidir .
SFX Ag 0 degimnida .
SFX Ag 0 degimniku .
SFX Ag 0 degimningmi .
SFX Ag 0 degimningchi .
SFX Ag 0 degimningdir .
SFX Ag 0 degimningda .
SFX Ag 0 degimningku .
SFX Ag 0 degimdami .
SFX Ag 0 degimdachi .
SFX Ag 0 degimdadir .
SFX Ag 0 degimdada .
SFX Ag 0 degimdaku .
SFX Ag 0 degimdanmi .
SFX Ag 0 degimdanchi .
SFX Ag 0 degimdandir .
SFX Ag 0 degimdanda .
SFX Ag 0 degimdanku .
SFX Ag 0 degimdagimi .
SFX Ag 0 degimdagichi .
SFX Ag 0 degimdagidir .
SFX Ag 0 degimdagida .
SFX Ag 0 degimdagiku .
SFX Ag 0 degimdagidekmi .
SFX Ag 0 degimdagidekchi .
SFX Ag 0 degimdagidekdir .
SFX Ag 0 degimdagidekda .
SFX Ag 0 degimdagidekku .
SFX Ag 0 degimgami .
SFX Ag 0 degimgachi .
SFX Ag 0 degimgadir .
SFX Ag 0 degimgada .
SFX Ag 0 degimgaku .
SFX Ag 0 degimgachami .
SFX Ag 0 degimgachachi .
SFX Ag 0 degimgachadir .
SFX Ag 0 degimgachada .
SFX Ag 0 degimgachaku .
SFX Ag 0 degimiznimi .
SFX Ag 0 degimiznichi .
SFX Ag 0 degimiznidir .
SFX Ag 0 degimiznida .
SFX Ag 0 degimizniku .
SFX Ag 0 degimizningmi .
SFX Ag 0 degimizningchi .
SFX Ag 0 degimizningdir .
SFX Ag 0 degimizningda .
SFX Ag 0 degimizningku .
SFX Ag 0 degimizdami .
SFX Ag 0 degimizdachi .
SFX Ag 0 degimizdadir .
SFX Ag 0 degimizdada .
SFX Ag 0 degimizdaku .
SFX Ag 0 degimizdanmi .
SFX Ag 0 degimizdanchi .
SFX Ag 0 degimizdandir .
SFX Ag 0 degimizdanda .
SFX Ag 0 degimizdanku .
SFX Ag 0 degimizdagimi .
SFX Ag 0 degimizdagichi .
SFX Ag 0 degimizdagidir .
SFX Ag 0 degimizdagida .
SFX Ag 0 degimizdagiku .
SFX Ag 0 degimizdagidekmi .
SFX Ag 0 degimizdagidekchi .
SFX Ag 0 degimizdagidekdir .
SFX Ag 0 degimizdagidekda .
SFX Ag 0 degimizdagidekku .
SFX Ag 0 degimizgami .
SFX Ag 0 degimizgachi .
SFX Ag 0 degimizgadir .
SFX Ag 0 degimizgada .
SFX Ag 0 degimizgaku .
SFX Ag 0 degimizgachami .
SFX Ag 0 degimizgachachi .
SFX Ag 0 degimizgachadir .
SFX Ag 0 degimizgachada .
SFX Ag 0 degimizgachaku .
SFX Ag 0 degingnimi .
SFX Ag 0 degingnichi .
SFX Ag 0 degingnidir .
SFX Ag 0 degingnida .
SFX Ag 0 degingniku .
SFX Ag 0 degingningmi .
SFX Ag 0 degingningchi .
SFX Ag 0 degingningdir .
SFX Ag 0 degingningda .
SFX Ag 0 degingningku .
SFX Ag 0 degingdami .
SFX Ag 0 degingdachi .
SFX Ag 0 degingdadir .
SFX Ag 0 degingdada .
SFX Ag 0 degingdaku .
SFX Ag 0 degingdanmi .
SFX Ag 0 degingdanchi .
SFX Ag 0 degingdandir .
SFX Ag 0 degingdanda .
SFX Ag 0 degingdanku .
SFX Ag 0 degingdagimi .
SFX Ag 0 degingdagichi .
SFX Ag 0 degingdagidir .
SFX Ag 0 degingdagida .
SFX Ag 0 degingdagiku .
SFX Ag 0 degingdagidekmi .
SFX Ag 0 degingdagidekchi .
SFX Ag 0 degingdagidekdir .
SFX Ag 0 degingdagidekda .
SFX Ag 0 degingdagidekku .
SFX Ag 0 deginggami .
SFX Ag 0 deginggachi .
SFX Ag 0 deginggadir .
SFX Ag 0 deginggada .
SFX Ag 0 deginggaku .
SFX Ag 0 deginggachami .
SFX Ag 0 deginggachachi .
SFX Ag 0 deginggachadir .
SFX Ag 0 deginggachada .
SFX Ag 0 deginggachaku .
SFX Ag 0 degingiznimi .
SFX Ag 0 degingiznichi .
SFX Ag 0 degingiznidir .
SFX Ag 0 degingiznida .
SFX Ag 0 degingizniku .
SFX Ag 0 degingizningmi .
SFX Ag 0 degingizningchi .
SFX Ag 0 degingizningdir .
SFX Ag 0 degingizningda .
SFX Ag 0 degingizningku .
SFX Ag 0 degingizdami .
SFX Ag 0 degingizdachi .
SFX Ag 0 degingizdadir .
SFX Ag 0 degingizdada .
SFX Ag 0 degingizdaku .
SFX Ag 0 degingizdanmi .
SFX Ag 0 degingizdanchi .
SFX Ag 0 degingizdandir .
SFX Ag 0 degingizdanda .
SFX Ag 0 degingizdanku .
SFX Ag 0 degingizdagimi .
SFX Ag 0 degingizdagichi .
SFX Ag 0 degingizdagidir .
SFX Ag 0 degingizdagida .
SFX Ag 0 degingizdagiku .
SFX Ag 0 degingizdagidekmi .
SFX Ag 0 degingizdagidekchi .
SFX Ag 0 degingizdagidekdir .
SFX Ag 0 degingizdagidekda .
SFX Ag 0 degingizdagidekku .
SFX Ag 0 degingizgami .
SFX Ag 0 degingizgachi .
SFX Ag 0 degingizgadir .
SFX Ag 0 degingizgada .
SFX Ag 0 degingizgaku .
SFX Ag 0 degingizgachami .
SFX Ag 0 degingizgachachi .
SFX Ag 0 degingizgachadir .
SFX Ag 0 degingizgachada .
SFX Ag 0 degingizgachaku .
SFX Ag 0 deginimi .
SFX Ag 0 deginichi .
SFX Ag 0 deginidir .
SFX Ag 0 deginida .
SFX Ag 0 deginiku .
SFX Ag 0 deginingmi .
SFX Ag 0 deginingchi .
SFX Ag 0 deginingdir .
SFX Ag 0 deginingda .
SFX Ag 0 deginingku .
SFX Ag 0 degidami .
SFX Ag 0 degidachi .
SFX Ag 0 degidadir .
SFX Ag 0 degidada .
SFX Ag 0 degidaku .
SFX Ag 0 degidanmi .
SFX Ag 0 degidanchi .
SFX Ag 0 degidandir .
SFX Ag 0 degidanda .
SFX Ag 0 degidanku .
SFX Ag 0 degidagimi .
SFX Ag 0 degidagichi .
SFX Ag 0 degidagidir .
SFX Ag 0 degidagida .
SFX Ag 0 degidagiku .
SFX Ag 0 degidagidekmi .
SFX Ag 0 degidagidekchi .
SFX Ag 0 degidagidekdir .
SFX Ag 0 degidagidekda .
SFX Ag 0 degidagidekku .
SFX Ag 0 degigami .
SFX Ag 0 degigachi .
SFX Ag 0 degigadir .
SFX Ag 0 degigada .
SFX Ag 0 degigaku .
SFX Ag 0 degigachami .
SFX Ag 0 degigachachi .
SFX Ag 0 degigachadir .
SFX Ag 0 degigachada .
SFX Ag 0 degigachaku .
SFX Ag 0 simonimnimi .
SFX Ag 0 simonimnichi .
SFX Ag 0 simonimnidir .
SFX Ag 0 simonimnida .
SFX Ag 0 simonimniku .
SFX Ag 0 simonimningmi .
SFX Ag 0 simonimningchi .
SFX Ag 0 simonimningdir .
SFX Ag 0 simonimningda .
SFX Ag 0 simonimningku .
SFX Ag 0 simonimdami .
SFX Ag 0 simonimdachi .
SFX Ag 0 simonimdadir .
SFX Ag 0 simonimdada .
SFX Ag 0 simonimdaku .
SFX Ag 0 simonimdanmi .
SFX Ag 0 simonimdanchi .
SFX Ag 0 simonimdandir .
SFX Ag 0 simonimdanda .
SFX Ag 0 simonimdanku .
SFX Ag 0 simonimdagimi .
SFX Ag 0 simonimdagichi .
SFX Ag 0 simonimdagidir .
SFX Ag 0 simonimdagida .
SFX Ag 0 simonimdagiku .
SFX Ag 0 simonimdagidekmi .
SFX Ag 0 simonimdagidekchi .
SFX Ag 0 simonimdagidekdir .
SFX Ag 0 simonimdagidekda .
SFX Ag 0 simonimdagidekku .
SFX Ag 0 simonimgami .
SFX Ag 0 simonimgachi .
SFX Ag 0 simonimgadir .
SFX Ag 0 simonimgada .
SFX Ag 0 simonimgaku .
SFX Ag 0 simonimgachami .
SFX Ag 0 simonimgachachi .
SFX Ag 0 simonimgachadir .
SFX Ag 0 simonimgachada .
SFX Ag 0 simonimgachaku .
SFX Ag 0 simonimiznimi .
SFX Ag 0 simonimiznichi .
SFX Ag 0 simonimiznidir .
SFX Ag 0 simonimiznida .
SFX Ag 0 simonimizniku .
SFX Ag 0 simonimizningmi .
SFX Ag 0 simonimizningchi .
SFX Ag 0 simonimizningdir .
SFX Ag 0 simonimizningda .
SFX Ag 0 simonimizningku .
SFX Ag 0 simonimizdami .
SFX Ag 0 simonimizdachi .
SFX Ag 0 simonimizdadir .
SFX Ag 0 simonimizdada .
SFX Ag 0 simonimizdaku .
SFX Ag 0 simonimizdanmi .
SFX Ag 0 simonimizdanchi .
SFX Ag 0 simonimizdandir .
SFX Ag 0 simonimizdanda .
SFX Ag 0 simonimizdanku .
SFX Ag 0 simonimizdagimi .
SFX Ag 0 simonimizdagichi .
SFX Ag 0 simonimizdagidir .
SFX Ag 0 simonimizdagida .
SFX Ag 0 simonimizdagiku .
SFX Ag 0 simonimizdagidekmi .
SFX Ag 0 simonimizdagidekchi .
SFX Ag 0 simonimizdagidekdir .
SFX Ag 0 simonimizdagidekda .
SFX Ag 0 simonimizdagidekku .
SFX Ag 0 simonimizgami .
SFX Ag 0 simonimizgachi .
SFX Ag 0 simonimizgadir .
SFX Ag 0 simonimizgada .
SFX Ag 0 simonimizgaku .
SFX Ag 0 simonimizgachami .
SFX Ag 0 simonimizgachachi .
SFX Ag 0 simonimizgachadir .
SFX Ag 0 simonimizgachada .
SFX Ag 0 simonimizgachaku .
SFX Ag 0 simoningnimi .
SFX Ag 0 simoningnichi .
SFX Ag 0 simoningnidir .
SFX Ag 0 simoningnida .
SFX Ag 0 simoningniku .
SFX Ag 0 simoningningmi .
SFX Ag 0 simoningningchi .
SFX Ag 0 simoningningdir .
SFX Ag 0 simoningningda .
SFX Ag 0 simoningningku .
SFX Ag 0 simoningdami .
SFX Ag 0 simoningdachi .
SFX Ag 0 simoningdadir .
SFX Ag 0 simoningdada .
SFX Ag 0 simoningdaku .
SFX Ag 0 simoningdanmi .
SFX Ag 0 simoningdanchi .
SFX Ag 0 simoningdandir .
SFX Ag 0 simoningdanda .
SFX Ag 0 simoningdanku .
SFX Ag 0 simoningdagimi .
SFX Ag 0 simoningdagichi .
SFX Ag 0 simoningdagidir .
SFX Ag 0 simoningdagida .
SFX Ag 0 simoningdagiku .
SFX Ag 0 simoningdagidekmi .
SFX Ag 0 simoningdagidekchi .
SFX Ag 0 simoningdagidekdir .
SFX Ag 0 simoningdagidekda .
SFX Ag 0 simoningdagidekku .
SFX Ag 0 simoninggami .
SFX Ag 0 simoninggachi .
SFX Ag 0 simoninggadir .
SFX Ag 0 simoninggada .
SFX Ag 0 simoninggaku .
SFX Ag 0 simoninggachami .
SFX Ag 0 simoninggachachi .
SFX Ag 0 simoninggachadir .
SFX Ag 0 simoninggachada .
SFX Ag 0 simoninggachaku .
SFX Ag 0 simoningiznimi .
SFX Ag 0 simoningiznichi .
SFX Ag 0 simoningiznidir .
SFX Ag 0 simoningiznida .
SFX Ag 0 simoningizniku .
SFX Ag 0 simoningizningmi .
SFX Ag 0 simoningizningchi .
SFX Ag 0 simoningizningdir .
SFX Ag 0 simoningizningda .
SFX Ag 0 simoningizningku .
SFX Ag 0 simoningizdami .
SFX Ag 0 simoningizdachi .
SFX Ag 0 simoningizdadir .
SFX Ag 0 simoningizdada .
SFX Ag 0 simoningizdaku .
SFX Ag 0 simoningizdanmi .
SFX Ag 0 simoningizdanchi .
SFX Ag 0 simoningizdandir .
SFX Ag 0 simoningizdanda .
SFX Ag 0 simoningizdanku .
SFX Ag 0 simoningizdagimi .
SFX Ag 0 simoningizdagichi .
SFX Ag 0 simoningizdagidir .
SFX Ag 0 simoningizdagida .
SFX Ag 0 simoningizdagiku .
SFX Ag 0 simoningizdagidekmi .
SFX Ag 0 simoningizdagidekchi .
SFX Ag 0 simoningizdagidekdir .
SFX Ag 0 simoningizdagidekda .
SFX Ag 0 simoningizdagidekku .
SFX Ag 0 simoningizgami .
SFX Ag 0 simoningizgachi .
SFX Ag 0 simoningizgadir .
SFX Ag 0 simoningizgada .
SFX Ag 0 simoningizgaku .
SFX Ag 0 simoningizgachami .
SFX Ag 0 simoningizgachachi .
SFX Ag 0 simoningizgachadir .
SFX Ag 0 simoningizgachada .
SFX Ag 0 simoningizgachaku .
SFX Ag 0 simoninimi .
SFX Ag 0 simoninichi .
SFX Ag 0 simoninidir .
SFX Ag 0 simoninida .
SFX Ag 0 simoniniku .
SFX Ag 0 simoniningmi .
SFX Ag 0 simoniningchi .
SFX Ag 0 simoniningdir .
SFX Ag 0 simoniningda .
SFX Ag 0 simoniningku .
SFX Ag 0 simonidami .
SFX Ag 0 simonidachi .
SFX Ag 0 simonidadir .
SFX Ag 0 simonidada .
SFX Ag 0 simonidaku .
SFX Ag 0 simonidanmi .
SFX Ag 0 simonidanchi .
SFX Ag 0 simonidandir .
SFX Ag 0 simonidanda .
SFX Ag 0 simonidanku .
SFX Ag 0 simonidagimi .
SFX Ag 0 simonidagichi .
SFX Ag 0 simonidagidir .
SFX Ag 0 simonidagida .
SFX Ag 0 simonidagiku .
SFX Ag 0 simonidagidekmi .
SFX Ag 0 simonidagidekchi .
SFX Ag 0 simonidagidekdir .
SFX Ag 0 simonidagidekda .
SFX Ag 0 simonidagidekku .
SFX Ag 0 simonigami .
SFX Ag 0 simonigachi .
SFX Ag 0 simonigadir .
SFX Ag 0 simonigada .
SFX Ag 0 simonigaku .
SFX Ag 0 simonigachami .
SFX Ag 0 simonigachachi .
SFX Ag 0 simonigachadir .
SFX Ag 0 simonigachada .
SFX Ag 0 simonigachaku .

# OT/KO'PLIK : LAR+1SHB+TSH+MI?
SFX Ah Y 200
SFX Ah 0 larimnimi .
SFX Ah 0 larimnichi .
SFX Ah 0 larimnidir .
SFX Ah 0 larimnida .
SFX Ah 0 larimniku .
SFX Ah 0 larimningmi .
SFX Ah 0 larimningchi .
SFX Ah 0 larimningdir .
SFX Ah 0 larimningda .
SFX Ah 0 larimningku .
SFX Ah 0 larimdami .
SFX Ah 0 larimdachi .
SFX Ah 0 larimdadir .
SFX Ah 0 larimdada .
SFX Ah 0 larimdaku .
SFX Ah 0 larimdanmi .
SFX Ah 0 larimdanchi .
SFX Ah 0 larimdandir .
SFX Ah 0 larimdanda .
SFX Ah 0 larimdanku .
SFX Ah 0 larimdagimi .
SFX Ah 0 larimdagichi .
SFX Ah 0 larimdagidir .
SFX Ah 0 larimdagida .
SFX Ah 0 larimdagiku .
SFX Ah 0 larimdagidekmi .
SFX Ah 0 larimdagidekchi .
SFX Ah 0 larimdagidekdir .
SFX Ah 0 larimdagidekda .
SFX Ah 0 larimdagidekku .
SFX Ah 0 larimgami .
SFX Ah 0 larimgachi .
SFX Ah 0 larimgadir .
SFX Ah 0 larimgada .
SFX Ah 0 larimgaku .
SFX Ah 0 larimgachami .
SFX Ah 0 larimgachachi .
SFX Ah 0 larimgachadir .
SFX Ah 0 larimgachada .
SFX Ah 0 larimgachaku .
SFX Ah 0 larimiznimi .
SFX Ah 0 larimiznichi .
SFX Ah 0 larimiznidir .
SFX Ah 0 larimiznida .
SFX Ah 0 larimizniku .
SFX Ah 0 larimizningmi .
SFX Ah 0 larimizningchi .
SFX Ah 0 larimizningdir .
SFX Ah 0 larimizningda .
SFX Ah 0 larimizningku .
SFX Ah 0 larimizdami .
SFX Ah 0 larimizdachi .
SFX Ah 0 larimizdadir .
SFX Ah 0 larimizdada .
SFX Ah 0 larimizdaku .
SFX Ah 0 larimizdanmi .
SFX Ah 0 larimizdanchi .
SFX Ah 0 larimizdandir .
SFX Ah 0 larimizdanda .
SFX Ah 0 larimizdanku .
SFX Ah 0 larimizdagimi .
SFX Ah 0 larimizdagichi .
SFX Ah 0 larimizdagidir .
SFX Ah 0 larimizdagida .
SFX Ah 0 larimizdagiku .
SFX Ah 0 larimizdagidekmi .
SFX Ah 0 larimizdagidekchi .
SFX Ah 0 larimizdagidekdir .
SFX Ah 0 larimizdagidekda .
SFX Ah 0 larimizdagidekku .
SFX Ah 0 larimizgami .
SFX Ah 0 larimizgachi .
SFX Ah 0 larimizgadir .
SFX Ah 0 larimizgada .
SFX Ah 0 larimizgaku .
SFX Ah 0 larimizgachami .
SFX Ah 0 larimizgachachi .
SFX Ah 0 larimizgachadir .
SFX Ah 0 larimizgachada .
SFX Ah 0 larimizgachaku .
SFX Ah 0 laringnimi .
SFX Ah 0 laringnichi .
SFX Ah 0 laringnidir .
SFX Ah 0 laringnida .
SFX Ah 0 laringniku .
SFX Ah 0 laringningmi .
SFX Ah 0 laringningchi .
SFX Ah 0 laringningdir .
SFX Ah 0 laringningda .
SFX Ah 0 laringningku .
SFX Ah 0 laringdami .
SFX Ah 0 laringdachi .
SFX Ah 0 laringdadir .
SFX Ah 0 laringdada .
SFX Ah 0 laringdaku .
SFX Ah 0 laringdanmi .
SFX Ah 0 laringdanchi .
SFX Ah 0 laringdandir .
SFX Ah 0 laringdanda .
SFX Ah 0 laringdanku .
SFX Ah 0 laringdagimi .
SFX Ah 0 laringdagichi .
SFX Ah 0 laringdagidir .
SFX Ah 0 laringdagida .
SFX Ah 0 laringdagiku .
SFX Ah 0 laringdagidekmi .
SFX Ah 0 laringdagidekchi .
SFX Ah 0 laringdagidekdir .
SFX Ah 0 laringdagidekda .
SFX Ah 0 laringdagidekku .
SFX Ah 0 laringgami .
SFX Ah 0 laringgachi .
SFX Ah 0 laringgadir .
SFX Ah 0 laringgada .
SFX Ah 0 laringgaku .
SFX Ah 0 laringgachami .
SFX Ah 0 laringgachachi .
SFX Ah 0 laringgachadir .
SFX Ah 0 laringgachada .
SFX Ah 0 laringgachaku .
SFX Ah 0 laringiznimi .
SFX Ah 0 laringiznichi .
SFX Ah 0 laringiznidir .
SFX Ah 0 laringiznida .
SFX Ah 0 laringizniku .
SFX Ah 0 laringizningmi .
SFX Ah 0 laringizningchi .
SFX Ah 0 laringizningdir .
SFX Ah 0 laringizningda .
SFX Ah 0 laringizningku .
SFX Ah 0 laringizdami .
SFX Ah 0 laringizdachi .
SFX Ah 0 laringizdadir .
SFX Ah 0 laringizdada .
SFX Ah 0 laringizdaku .
SFX Ah 0 laringizdanmi .
SFX Ah 0 laringizdanchi .
SFX Ah 0 laringizdandir .
SFX Ah 0 laringizdanda .
SFX Ah 0 laringizdanku .
SFX Ah 0 laringizdagimi .
SFX Ah 0 laringizdagichi .
SFX Ah 0 laringizdagidir .
SFX Ah 0 laringizdagida .
SFX Ah 0 laringizdagiku .
SFX Ah 0 laringizdagidekmi .
SFX Ah 0 laringizdagidekchi .
SFX Ah 0 laringizdagidekdir .
SFX Ah 0 laringizdagidekda .
SFX Ah 0 laringizdagidekku .
SFX Ah 0 laringizgami .
SFX Ah 0 laringizgachi .
SFX Ah 0 laringizgadir .
SFX Ah 0 laringizgada .
SFX Ah 0 laringizgaku .
SFX Ah 0 laringizgachami .
SFX Ah 0 laringizgachachi .
SFX Ah 0 laringizgachadir .
SFX Ah 0 laringizgachada .
SFX Ah 0 laringizgachaku .
SFX Ah 0 larinimi .
SFX Ah 0 larinichi .
SFX Ah 0 larinidir .
SFX Ah 0 larinida .
SFX Ah 0 lariniku .
SFX Ah 0 lariningmi .
SFX Ah 0 lariningchi .
SFX Ah 0 lariningdir .
SFX Ah 0 lariningda .
SFX Ah 0 lariningku .
SFX Ah 0 laridami .
SFX Ah 0 laridachi .
SFX Ah 0 laridadir .
SFX Ah 0 laridada .
SFX Ah 0 laridaku .
SFX Ah 0 laridanmi .
SFX Ah 0 laridanchi .
SFX Ah 0 laridandir .
SFX Ah 0 laridanda .
SFX Ah 0 laridanku .
SFX Ah 0 laridagimi .
SFX Ah 0 laridagichi .
SFX Ah 0 laridagidir .
SFX Ah 0 laridagida .
SFX Ah 0 laridagiku .
SFX Ah 0 laridagidekmi .
SFX Ah 0 laridagidekchi .
SFX Ah 0 laridagidekdir .
SFX Ah 0 laridagidekda .
SFX Ah 0 laridagidekku .
SFX Ah 0 larigami .
SFX Ah 0 larigachi .
SFX Ah 0 larigadir .
SFX Ah 0 larigada .
SFX Ah 0 larigaku .
SFX Ah 0 larigachami .
SFX Ah 0 larigachachi .
SFX Ah 0 larigachadir .
SFX Ah 0 larigachada .
SFX Ah 0 larigachaku .

# OT/KICHRAYTMA : CHA+LAR+1SHB+TSH+MI?
SFX Ai Y 600
SFX Ai 0 chalarimnimi .
SFX Ai 0 chalarimnichi .
SFX Ai 0 chalarimnidir .
SFX Ai 0 chalarimnida .
SFX Ai 0 chalarimniku .
SFX Ai 0 chalarimningmi .
SFX Ai 0 chalarimningchi .
SFX Ai 0 chalarimningdir .
SFX Ai 0 chalarimningda .
SFX Ai 0 chalarimningku .
SFX Ai 0 chalarimdami .
SFX Ai 0 chalarimdachi .
SFX Ai 0 chalarimdadir .
SFX Ai 0 chalarimdada .
SFX Ai 0 chalarimdaku .
SFX Ai 0 chalarimdanmi .
SFX Ai 0 chalarimdanchi .
SFX Ai 0 chalarimdandir .
SFX Ai 0 chalarimdanda .
SFX Ai 0 chalarimdanku .
SFX Ai 0 chalarimdagimi .
SFX Ai 0 chalarimdagichi .
SFX Ai 0 chalarimdagidir .
SFX Ai 0 chalarimdagida .
SFX Ai 0 chalarimdagiku .
SFX Ai 0 chalarimdagidekmi .
SFX Ai 0 chalarimdagidekchi .
SFX Ai 0 chalarimdagidekdir .
SFX Ai 0 chalarimdagidekda .
SFX Ai 0 chalarimdagidekku .
SFX Ai 0 chalarimgami .
SFX Ai 0 chalarimgachi .
SFX Ai 0 chalarimgadir .
SFX Ai 0 chalarimgada .
SFX Ai 0 chalarimgaku .
SFX Ai 0 chalarimgachami .
SFX Ai 0 chalarimgachachi .
SFX Ai 0 chalarimgachadir .
SFX Ai 0 chalarimgachada .
SFX Ai 0 chalarimgachaku .
SFX Ai 0 chalarimiznimi .
SFX Ai 0 chalarimiznichi .
SFX Ai 0 chalarimiznidir .
SFX Ai 0 chalarimiznida .
SFX Ai 0 chalarimizniku .
SFX Ai 0 chalarimizningmi .
SFX Ai 0 chalarimizningchi .
SFX Ai 0 chalarimizningdir .
SFX Ai 0 chalarimizningda .
SFX Ai 0 chalarimizningku .
SFX Ai 0 chalarimizdami .
SFX Ai 0 chalarimizdachi .
SFX Ai 0 chalarimizdadir .
SFX Ai 0 chalarimizdada .
SFX Ai 0 chalarimizdaku .
SFX Ai 0 chalarimizdanmi .
SFX Ai 0 chalarimizdanchi .
SFX Ai 0 chalarimizdandir .
SFX Ai 0 chalarimizdanda .
SFX Ai 0 chalarimizdanku .
SFX Ai 0 chalarimizdagimi .
SFX Ai 0 chalarimizdagichi .
SFX Ai 0 chalarimizdagidir .
SFX Ai 0 chalarimizdagida .
SFX Ai 0 chalarimizdagiku .
SFX Ai 0 chalarimizdagidekmi .
SFX Ai 0 chalarimizdagidekchi .
SFX Ai 0 chalarimizdagidekdir .
SFX Ai 0 chalarimizdagidekda .
SFX Ai 0 chalarimizdagidekku .
SFX Ai 0 chalarimizgami .
SFX Ai 0 chalarimizgachi .
SFX Ai 0 chalarimizgadir .
SFX Ai 0 chalarimizgada .
SFX Ai 0 chalarimizgaku .
SFX Ai 0 chalarimizgachami .
SFX Ai 0 chalarimizgachachi .
SFX Ai 0 chalarimizgachadir .
SFX Ai 0 chalarimizgachada .
SFX Ai 0 chalarimizgachaku .
SFX Ai 0 chalaringnimi .
SFX Ai 0 chalaringnichi .
SFX Ai 0 chalaringnidir .
SFX Ai 0 chalaringnida .
SFX Ai 0 chalaringniku .
SFX Ai 0 chalaringningmi .
SFX Ai 0 chalaringningchi .
SFX Ai 0 chalaringningdir .
SFX Ai 0 chalaringningda .
SFX Ai 0 chalaringningku .
SFX Ai 0 chalaringdami .
SFX Ai 0 chalaringdachi .
SFX Ai 0 chalaringdadir .
SFX Ai 0 chalaringdada .
SFX Ai 0 chalaringdaku .
SFX Ai 0 chalaringdanmi .
SFX Ai 0 chalaringdanchi .
SFX Ai 0 chalaringdandir .
SFX Ai 0 chalaringdanda .
SFX Ai 0 chalaringdanku .
SFX Ai 0 chalaringdagimi .
SFX Ai 0 chalaringdagichi .
SFX Ai 0 chalaringdagidir .
SFX Ai 0 chalaringdagida .
SFX Ai 0 chalaringdagiku .
SFX Ai 0 chalaringdagidekmi .
SFX Ai 0 chalaringdagidekchi .
SFX Ai 0 chalaringdagidekdir .
SFX Ai 0 chalaringdagidekda .
SFX Ai 0 chalaringdagidekku .
SFX Ai 0 chalaringgami .
SFX Ai 0 chalaringgachi .
SFX Ai 0 chalaringgadir .
SFX Ai 0 chalaringgada .
SFX Ai 0 chalaringgaku .
SFX Ai 0 chalaringgachami .
SFX Ai 0 chalaringgachachi .
SFX Ai 0 chalaringgachadir .
SFX Ai 0 chalaringgachada .
SFX Ai 0 chalaringgachaku .
SFX Ai 0 chalaringiznimi .
SFX Ai 0 chalaringiznichi .
SFX Ai 0 chalaringiznidir .
SFX Ai 0 chalaringiznida .
SFX Ai 0 chalaringizniku .
SFX Ai 0 chalaringizningmi .
SFX Ai 0 chalaringizningchi .
SFX Ai 0 chalaringizningdir .
SFX Ai 0 chalaringizningda .
SFX Ai 0 chalaringizningku .
SFX Ai 0 chalaringizdami .
SFX Ai 0 chalaringizdachi .
SFX Ai 0 chalaringizdadir .
SFX Ai 0 chalaringizdada .
SFX Ai 0 chalaringizdaku .
SFX Ai 0 chalaringizdanmi .
SFX Ai 0 chalaringizdanchi .
SFX Ai 0 chalaringizdandir .
SFX Ai 0 chalaringizdanda .
SFX Ai 0 chalaringizdanku .
SFX Ai 0 chalaringizdagimi .
SFX Ai 0 chalaringizdagichi .
SFX Ai 0 chalaringizdagidir .
SFX Ai 0 chalaringizdagida .
SFX Ai 0 chalaringizdagiku .
SFX Ai 0 chalaringizdagidekmi .
SFX Ai 0 chalaringizdagidekchi .
SFX Ai 0 chalaringizdagidekdir .
SFX Ai 0 chalaringizdagidekda .
SFX Ai 0 chalaringizdagidekku .
SFX Ai 0 chalaringizgami .
SFX Ai 0 chalaringizgachi .
SFX Ai 0 chalaringizgadir .
SFX Ai 0 chalaringizgada .
SFX Ai 0 chalaringizgaku .
SFX Ai 0 chalaringizgachami .
SFX Ai 0 chalaringizgachachi .
SFX Ai 0 chalaringizgachadir .
SFX Ai 0 chalaringizgachada .
SFX Ai 0 chalaringizgachaku .
SFX Ai 0 chalarinimi .
SFX Ai 0 chalarinichi .
SFX Ai 0 chalarinidir .
SFX Ai 0 chalarinida .
SFX Ai 0 chalariniku .
SFX Ai 0 chalariningmi .
SFX Ai 0 chalariningchi .
SFX Ai 0 chalariningdir .
SFX Ai 0 chalariningda .
SFX Ai 0 chalariningku .
SFX Ai 0 chalaridami .
SFX Ai 0 chalaridachi .
SFX Ai 0 chalaridadir .
SFX Ai 0 chalaridada .
SFX Ai 0 chalaridaku .
SFX Ai 0 chalaridanmi .
SFX Ai 0 chalaridanchi .
SFX Ai 0 chalaridandir .
SFX Ai 0 chalaridanda .
SFX Ai 0 chalaridanku .
SFX Ai 0 chalaridagimi .
SFX Ai 0 chalaridagichi .
SFX Ai 0 chalaridagidir .
SFX Ai 0 chalaridagida .
SFX Ai 0 chalaridagiku .
SFX Ai 0 chalaridagidekmi .
SFX Ai 0 chalaridagidekchi .
SFX Ai 0 chalaridagidekdir .
SFX Ai 0 chalaridagidekda .
SFX Ai 0 chalaridagidekku .
SFX Ai 0 chalarigami .
SFX Ai 0 chalarigachi .
SFX Ai 0 chalarigadir .
SFX Ai 0 chalarigada .
SFX Ai 0 chalarigaku .
SFX Ai 0 chalarigachami .
SFX Ai 0 chalarigachachi .
SFX Ai 0 chalarigachadir .
SFX Ai 0 chalarigachada .
SFX Ai 0 chalarigachaku .
SFX Ai 0 deklarimnimi .
SFX Ai 0 deklarimnichi .
SFX Ai 0 deklarimnidir .
SFX Ai 0 deklarimnida .
SFX Ai 0 deklarimniku .
SFX Ai 0 deklarimningmi .
SFX Ai 0 deklarimningchi .
SFX Ai 0 deklarimningdir .
SFX Ai 0 deklarimningda .
SFX Ai 0 deklarimningku .
SFX Ai 0 deklarimdami .
SFX Ai 0 deklarimdachi .
SFX Ai 0 deklarimdadir .
SFX Ai 0 deklarimdada .
SFX Ai 0 deklarimdaku .
SFX Ai 0 deklarimdanmi .
SFX Ai 0 deklarimdanchi .
SFX Ai 0 deklarimdandir .
SFX Ai 0 deklarimdanda .
SFX Ai 0 deklarimdanku .
SFX Ai 0 deklarimdagimi .
SFX Ai 0 deklarimdagichi .
SFX Ai 0 deklarimdagidir .
SFX Ai 0 deklarimdagida .
SFX Ai 0 deklarimdagiku .
SFX Ai 0 deklarimdagidekmi .
SFX Ai 0 deklarimdagidekchi .
SFX Ai 0 deklarimdagidekdir .
SFX Ai 0 deklarimdagidekda .
SFX Ai 0 deklarimdagidekku .
SFX Ai 0 deklarimgami .
SFX Ai 0 deklarimgachi .
SFX Ai 0 deklarimgadir .
SFX Ai 0 deklarimgada .
SFX Ai 0 deklarimgaku .
SFX Ai 0 deklarimgachami .
SFX Ai 0 deklarimgachachi .
SFX Ai 0 deklarimgachadir .
SFX Ai 0 deklarimgachada .
SFX Ai 0 deklarimgachaku .
SFX Ai 0 deklarimiznimi .
SFX Ai 0 deklarimiznichi .
SFX Ai 0 deklarimiznidir .
SFX Ai 0 deklarimiznida .
SFX Ai 0 deklarimizniku .
SFX Ai 0 deklarimizningmi .
SFX Ai 0 deklarimizningchi .
SFX Ai 0 deklarimizningdir .
SFX Ai 0 deklarimizningda .
SFX Ai 0 deklarimizningku .
SFX Ai 0 deklarimizdami .
SFX Ai 0 deklarimizdachi .
SFX Ai 0 deklarimizdadir .
SFX Ai 0 deklarimizdada .
SFX Ai 0 deklarimizdaku .
SFX Ai 0 deklarimizdanmi .
SFX Ai 0 deklarimizdanchi .
SFX Ai 0 deklarimizdandir .
SFX Ai 0 deklarimizdanda .
SFX Ai 0 deklarimizdanku .
SFX Ai 0 deklarimizdagimi .
SFX Ai 0 deklarimizdagichi .
SFX Ai 0 deklarimizdagidir .
SFX Ai 0 deklarimizdagida .
SFX Ai 0 deklarimizdagiku .
SFX Ai 0 deklarimizdagidekmi .
SFX Ai 0 deklarimizdagidekchi .
SFX Ai 0 deklarimizdagidekdir .
SFX Ai 0 deklarimizdagidekda .
SFX Ai 0 deklarimizdagidekku .
SFX Ai 0 deklarimizgami .
SFX Ai 0 deklarimizgachi .
SFX Ai 0 deklarimizgadir .
SFX Ai 0 deklarimizgada .
SFX Ai 0 deklarimizgaku .
SFX Ai 0 deklarimizgachami .
SFX Ai 0 deklarimizgachachi .
SFX Ai 0 deklarimizgachadir .
SFX Ai 0 deklarimizgachada .
SFX Ai 0 deklarimizgachaku .
SFX Ai 0 deklaringnimi .
SFX Ai 0 deklaringnichi .
SFX Ai 0 deklaringnidir .
SFX Ai 0 deklaringnida .
SFX Ai 0 deklaringniku .
SFX Ai 0 deklaringningmi .
SFX Ai 0 deklaringningchi .
SFX Ai 0 deklaringningdir .
SFX Ai 0 deklaringningda .
SFX Ai 0 deklaringningku .
SFX Ai 0 deklaringdami .
SFX Ai 0 deklaringdachi .
SFX Ai 0 deklaringdadir .
SFX Ai 0 deklaringdada .
SFX Ai 0 deklaringdaku .
SFX Ai 0 deklaringdanmi .
SFX Ai 0 deklaringdanchi .
SFX Ai 0 deklaringdandir .
SFX Ai 0 deklaringdanda .
SFX Ai 0 deklaringdanku .
SFX Ai 0 deklaringdagimi .
SFX Ai 0 deklaringdagichi .
SFX Ai 0 deklaringdagidir .
SFX Ai 0 deklaringdagida .
SFX Ai 0 deklaringdagiku .
SFX Ai 0 deklaringdagidekmi .
SFX Ai 0 deklaringdagidekchi .
SFX Ai 0 deklaringdagidekdir .
SFX Ai 0 deklaringdagidekda .
SFX Ai 0 deklaringdagidekku .
SFX Ai 0 deklaringgami .
SFX Ai 0 deklaringgachi .
SFX Ai 0 deklaringgadir .
SFX Ai 0 deklaringgada .
SFX Ai 0 deklaringgaku .
SFX Ai 0 deklaringgachami .
SFX Ai 0 deklaringgachachi .
SFX Ai 0 deklaringgachadir .
SFX Ai 0 deklaringgachada .
SFX Ai 0 deklaringgachaku .
SFX Ai 0 deklaringiznimi .
SFX Ai 0 deklaringiznichi .
SFX Ai 0 deklaringiznidir .
SFX Ai 0 deklaringiznida .
SFX Ai 0 deklaringizniku .
SFX Ai 0 deklaringizningmi .
SFX Ai 0 deklaringizningchi .
SFX Ai 0 deklaringizningdir .
SFX Ai 0 deklaringizningda .
SFX Ai 0 deklaringizningku .
SFX Ai 0 deklaringizdami .
SFX Ai 0 deklaringizdachi .
SFX Ai 0 deklaringizdadir .
SFX Ai 0 deklaringizdada .
SFX Ai 0 deklaringizdaku .
SFX Ai 0 deklaringizdanmi .
SFX Ai 0 deklaringizdanchi .
SFX Ai 0 deklaringizdandir .
SFX Ai 0 deklaringizdanda .
SFX Ai 0 deklaringizdanku .
SFX Ai 0 deklaringizdagimi .
SFX Ai 0 deklaringizdagichi .
SFX Ai 0 deklaringizdagidir .
SFX Ai 0 deklaringizdagida .
SFX Ai 0 deklaringizdagiku .
SFX Ai 0 deklaringizdagidekmi .
SFX Ai 0 deklaringizdagidekchi .
SFX Ai 0 deklaringizdagidekdir .
SFX Ai 0 deklaringizdagidekda .
SFX Ai 0 deklaringizdagidekku .
SFX Ai 0 deklaringizgami .
SFX Ai 0 deklaringizgachi .
SFX Ai 0 deklaringizgadir .
SFX Ai 0 deklaringizgada .
SFX Ai 0 deklaringizgaku .
SFX Ai 0 deklaringizgachami .
SFX Ai 0 deklaringizgachachi .
SFX Ai 0 deklaringizgachadir .
SFX Ai 0 deklaringizgachada .
SFX Ai 0 deklaringizgachaku .
SFX Ai 0 deklarinimi .
SFX Ai 0 deklarinichi .
SFX Ai 0 deklarinidir .
SFX Ai 0 deklarinida .
SFX Ai 0 deklariniku .
SFX Ai 0 deklariningmi .
SFX Ai 0 deklariningchi .
SFX Ai 0 deklariningdir .
SFX Ai 0 deklariningda .
SFX Ai 0 deklariningku .
SFX Ai 0 deklaridami .
SFX Ai 0 deklaridachi .
SFX Ai 0 deklaridadir .
SFX Ai 0 deklaridada .
SFX Ai 0 deklaridaku .
SFX Ai 0 deklaridanmi .
SFX Ai 0 deklaridanchi .
SFX Ai 0 deklaridandir .
SFX Ai 0 deklaridanda .
SFX Ai 0 deklaridanku .
SFX Ai 0 deklaridagimi .
SFX Ai 0 deklaridagichi .
SFX Ai 0 deklaridagidir .
SFX Ai 0 deklaridagida .
SFX Ai 0 deklaridagiku .
SFX Ai 0 deklaridagidekmi .
SFX Ai 0 deklaridagidekchi .
SFX Ai 0 deklaridagidekdir .
SFX Ai 0 deklaridagidekda .
SFX Ai 0 deklaridagidekku .
SFX Ai 0 deklarigami .
SFX Ai 0 deklarigachi .
SFX Ai 0 deklarigadir .
SFX Ai 0 deklarigada .
SFX Ai 0 deklarigaku .
SFX Ai 0 deklarigachami .
SFX Ai 0 deklarigachachi .
SFX Ai 0 deklarigachadir .
SFX Ai 0 deklarigachada .
SFX Ai 0 deklarigachaku .
SFX Ai 0 simonlarimnimi .
SFX Ai 0 simonlarimnichi .
SFX Ai 0 simonlarimnidir .
SFX Ai 0 simonlarimnida .
SFX Ai 0 simonlarimniku .
SFX Ai 0 simonlarimningmi .
SFX Ai 0 simonlarimningchi .
SFX Ai 0 simonlarimningdir .
SFX Ai 0 simonlarimningda .
SFX Ai 0 simonlarimningku .
SFX Ai 0 simonlarimdami .
SFX Ai 0 simonlarimdachi .
SFX Ai 0 simonlarimdadir .
SFX Ai 0 simonlarimdada .
SFX Ai 0 simonlarimdaku .
SFX Ai 0 simonlarimdanmi .
SFX Ai 0 simonlarimdanchi .
SFX Ai 0 simonlarimdandir .
SFX Ai 0 simonlarimdanda .
SFX Ai 0 simonlarimdanku .
SFX Ai 0 simonlarimdagimi .
SFX Ai 0 simonlarimdagichi .
SFX Ai 0 simonlarimdagidir .
SFX Ai 0 simonlarimdagida .
SFX Ai 0 simonlarimdagiku .
SFX Ai 0 simonlarimdagidekmi .
SFX Ai 0 simonlarimdagidekchi .
SFX Ai 0 simonlarimdagidekdir .
SFX Ai 0 simonlarimdagidekda .
SFX Ai 0 simonlarimdagidekku .
SFX Ai 0 simonlarimgami .
SFX Ai 0 simonlarimgachi .
SFX Ai 0 simonlarimgadir .
SFX Ai 0 simonlarimgada .
SFX Ai 0 simonlarimgaku .
SFX Ai 0 simonlarimgachami .
SFX Ai 0 simonlarimgachachi .
SFX Ai 0 simonlarimgachadir .
SFX Ai 0 simonlarimgachada .
SFX Ai 0 simonlarimgachaku .
SFX Ai 0 simonlarimiznimi .
SFX Ai 0 simonlarimiznichi .
SFX Ai 0 simonlarimiznidir .
SFX Ai 0 simonlarimiznida .
SFX Ai 0 simonlarimizniku .
SFX Ai 0 simonlarimizningmi .
SFX Ai 0 simonlarimizningchi .
SFX Ai 0 simonlarimizningdir .
SFX Ai 0 simonlarimizningda .
SFX Ai 0 simonlarimizningku .
SFX Ai 0 simonlarimizdami .
SFX Ai 0 simonlarimizdachi .
SFX Ai 0 simonlarimizdadir .
SFX Ai 0 simonlarimizdada .
SFX Ai 0 simonlarimizdaku .
SFX Ai 0 simonlarimizdanmi .
SFX Ai 0 simonlarimizdanchi .
SFX Ai 0 simonlarimizdandir .
SFX Ai 0 simonlarimizdanda .
SFX Ai 0 simonlarimizdanku .
SFX Ai 0 simonlarimizdagimi .
SFX Ai 0 simonlarimizdagichi .
SFX Ai 0 simonlarimizdagidir .
SFX Ai 0 simonlarimizdagida .
SFX Ai 0 simonlarimizdagiku .
SFX Ai 0 simonlarimizdagidekmi .
SFX Ai 0 simonlarimizdagidekchi .
SFX Ai 0 simonlarimizdagidekdir .
SFX Ai 0 simonlarimizdagidekda .
SFX Ai 0 simonlarimizdagidekku .
SFX Ai 0 simonlarimizgami .
SFX Ai 0 simonlarimizgachi .
SFX Ai 0 simonlarimizgadir .
SFX Ai 0 simonlarimizgada .
SFX Ai 0 simonlarimizgaku .
SFX Ai 0 simonlarimizgachami .
SFX Ai 0 simonlarimizgachachi .
SFX Ai 0 simonlarimizgachadir .
SFX Ai 0 simonlarimizgachada .
SFX Ai 0 simonlarimizgachaku .
SFX Ai 0 simonlaringnimi .
SFX Ai 0 simonlaringnichi .
SFX Ai 0 simonlaringnidir .
SFX Ai 0 simonlaringnida .
SFX Ai 0 simonlaringniku .
SFX Ai 0 simonlaringningmi .
SFX Ai 0 simonlaringningchi .
SFX Ai 0 simonlaringningdir .
SFX Ai 0 simonlaringningda .
SFX Ai 0 simonlaringningku .
SFX Ai 0 simonlaringdami .
SFX Ai 0 simonlaringdachi .
SFX Ai 0 simonlaringdadir .
SFX Ai 0 simonlaringdada .
SFX Ai 0 simonlaringdaku .
SFX Ai 0 simonlaringdanmi .
SFX Ai 0 simonlaringdanchi .
SFX Ai 0 simonlaringdandir .
SFX Ai 0 simonlaringdanda .
SFX Ai 0 simonlaringdanku .
SFX Ai 0 simonlaringdagimi .
SFX Ai 0 simonlaringdagichi .
SFX Ai 0 simonlaringdagidir .
SFX Ai 0 simonlaringdagida .
SFX Ai 0 simonlaringdagiku .
SFX Ai 0 simonlaringdagidekmi .
SFX Ai 0 simonlaringdagidekchi .
SFX Ai 0 simonlaringdagidekdir .
SFX Ai 0 simonlaringdagidekda .
SFX Ai 0 simonlaringdagidekku .
SFX Ai 0 simonlaringgami .
SFX Ai 0 simonlaringgachi .
SFX Ai 0 simonlaringgadir .
SFX Ai 0 simonlaringgada .
SFX Ai 0 simonlaringgaku .
SFX Ai 0 simonlaringgachami .
SFX Ai 0 simonlaringgachachi .
SFX Ai 0 simonlaringgachadir .
SFX Ai 0 simonlaringgachada .
SFX Ai 0 simonlaringgachaku .
SFX Ai 0 simonlaringiznimi .
SFX Ai 0 simonlaringiznichi .
SFX Ai 0 simonlaringiznidir .
SFX Ai 0 simonlaringiznida .
SFX Ai 0 simonlaringizniku .
SFX Ai 0 simonlaringizningmi .
SFX Ai 0 simonlaringizningchi .
SFX Ai 0 simonlaringizningdir .
SFX Ai 0 simonlaringizningda .
SFX Ai 0 simonlaringizningku .
SFX Ai 0 simonlaringizdami .
SFX Ai 0 simonlaringizdachi .
SFX Ai 0 simonlaringizdadir .
SFX Ai 0 simonlaringizdada .
SFX Ai 0 simonlaringizdaku .
SFX Ai 0 simonlaringizdanmi .
SFX Ai 0 simonlaringizdanchi .
SFX Ai 0 simonlaringizdandir .
SFX Ai 0 simonlaringizdanda .
SFX Ai 0 simonlaringizdanku .
SFX Ai 0 simonlaringizdagimi .
SFX Ai 0 simonlaringizdagichi .
SFX Ai 0 simonlaringizdagidir .
SFX Ai 0 simonlaringizdagida .
SFX Ai 0 simonlaringizdagiku .
SFX Ai 0 simonlaringizdagidekmi .
SFX Ai 0 simonlaringizdagidekchi .
SFX Ai 0 simonlaringizdagidekdir .
SFX Ai 0 simonlaringizdagidekda .
SFX Ai 0 simonlaringizdagidekku .
SFX Ai 0 simonlaringizgami .
SFX Ai 0 simonlaringizgachi .
SFX Ai 0 simonlaringizgadir .
SFX Ai 0 simonlaringizgada .
SFX Ai 0 simonlaringizgaku .
SFX Ai 0 simonlaringizgachami .
SFX Ai 0 simonlaringizgachachi .
SFX Ai 0 simonlaringizgachadir .
SFX Ai 0 simonlaringizgachada .
SFX Ai 0 simonlaringizgachaku .
SFX Ai 0 simonlarinimi .
SFX Ai 0 simonlarinichi .
SFX Ai 0 simonlarinidir .
SFX Ai 0 simonlarinida .
SFX Ai 0 simonlariniku .
SFX Ai 0 simonlariningmi .
SFX Ai 0 simonlariningchi .
SFX Ai 0 simonlariningdir .
SFX Ai 0 simonlariningda .
SFX Ai 0 simonlariningku .
SFX Ai 0 simonlaridami .
SFX Ai 0 simonlaridachi .
SFX Ai 0 simonlaridadir .
SFX Ai 0 simonlaridada .
SFX Ai 0 simonlaridaku .
SFX Ai 0 simonlaridanmi .
SFX Ai 0 simonlaridanchi .
SFX Ai 0 simonlaridandir .
SFX Ai 0 simonlaridanda .
SFX Ai 0 simonlaridanku .
SFX Ai 0 simonlaridagimi .
SFX Ai 0 simonlaridagichi .
SFX Ai 0 simonlaridagidir .
SFX Ai 0 simonlaridagida .
SFX Ai 0 simonlaridagiku .
SFX Ai 0 simonlaridagidekmi .
SFX Ai 0 simonlaridagidekchi .
SFX Ai 0 simonlaridagidekdir .
SFX Ai 0 simonlaridagidekda .
SFX Ai 0 simonlaridagidekku .
SFX Ai 0 simonlarigami .
SFX Ai 0 simonlarigachi .
SFX Ai 0 simonlarigadir .
SFX Ai 0 simonlarigada .
SFX Ai 0 simonlarigaku .
SFX Ai 0 simonlarigachami .
SFX Ai 0 simonlarigachachi .
SFX Ai 0 simonlarigachadir .
SFX Ai 0 simonlarigachada .
SFX Ai 0 simonlarigachaku .

# OT/TASDIQ : 1SHB
SFX Aj Y 9
SFX Aj 0 man .
SFX Aj 0 miz .
SFX Aj 0 larman .
SFX Aj 0 larmiz .
SFX Aj 0 san .
SFX Aj 0 siz .
SFX Aj 0 larsan .
SFX Aj 0 larsiz .
SFX Aj 0 lar .

# OT/TASDIQ : 1SHB+MI?
SFX Ak Y 45
SFX Ak 0 manmi .
SFX Ak 0 manchi .
SFX Ak 0 mandir .
SFX Ak 0 manda .
SFX Ak 0 manku .
SFX Ak 0 mizmi .
SFX Ak 0 mizchi .
SFX Ak 0 mizdir .
SFX Ak 0 mizda .
SFX Ak 0 mizku .
SFX Ak 0 larmanmi .
SFX Ak 0 larmanchi .
SFX Ak 0 larmandir .
SFX Ak 0 larmanda .
SFX Ak 0 larmanku .
SFX Ak 0 larmizmi .
SFX Ak 0 larmizchi .
SFX Ak 0 larmizdir .
SFX Ak 0 larmizda .
SFX Ak 0 larmizku .
SFX Ak 0 sanmi .
SFX Ak 0 sanchi .
SFX Ak 0 sandir .
SFX Ak 0 sanda .
SFX Ak 0 sanku .
SFX Ak 0 sizmi .
SFX Ak 0 sizchi .
SFX Ak 0 sizdir .
SFX Ak 0 sizda .
SFX Ak 0 sizku .
SFX Ak 0 larsanmi .
SFX Ak 0 larsanchi .
SFX Ak 0 larsandir .
SFX Ak 0 larsanda .
SFX Ak 0 larsanku .
SFX Ak 0 larsizmi .
SFX Ak 0 larsizchi .
SFX Ak 0 larsizdir .
SFX Ak 0 larsizda .
SFX Ak 0 larsizku .
SFX Ak 0 larmi .
SFX Ak 0 larchi .
SFX Ak 0 lardir .
SFX Ak 0 larda .
SFX Ak 0 larku .

# FE'L/BO'LISHSIZ : _
SFX Al Y 1
SFX Al 0 ma .

# FE'L/ZAMON : O'T
SFX Am Y 4
SFX Am 0 gan .
SFX Am 0 yap .
SFX Am 0 y [aeiou�]
SFX Am 0 a [^aeiou�]

# FE'L/BO'LISHSIZ : _+O'T
SFX An Y 3
SFX An 0 magan .
SFX An 0 mayap .
SFX An 0 may .

# FE'L/KISHILIK : 1SHB
SFX Ao Y 8
SFX Ao 0 man .
SFX Ao 0 miz .
SFX Ao 0 san .
SFX Ao 0 siz .
SFX Ao 0 sanlar .
SFX Ao 0 sizlar .
SFX Ao 0 di .
SFX Ao 0 dilar .

# FE'L/BO'LISHSIZ : _+1SHB
SFX Ap Y 8
SFX Ap 0 maman .
SFX Ap 0 mamiz .
SFX Ap 0 masan .
SFX Ap 0 masiz .
SFX Ap 0 masanlar .
SFX Ap 0 masizlar .
SFX Ap 0 madi .
SFX Ap 0 madilar .

# FE'L/ZAMON : O'T+1SHB
SFX Aq Y 32
SFX Aq 0 ganman .
SFX Aq 0 ganmiz .
SFX Aq 0 gansan .
SFX Aq 0 gansiz .
SFX Aq 0 gansanlar .
SFX Aq 0 gansizlar .
SFX Aq 0 gandi .
SFX Aq 0 gandilar .
SFX Aq 0 yapman .
SFX Aq 0 yapmiz .
SFX Aq 0 yapsan .
SFX Aq 0 yapsiz .
SFX Aq 0 yapsanlar .
SFX Aq 0 yapsizlar .
SFX Aq 0 yapdi .
SFX Aq 0 yapdilar .
SFX Aq 0 yman [aeiou�]
SFX Aq 0 ymiz [aeiou�]
SFX Aq 0 ysan [aeiou�]
SFX Aq 0 ysiz [aeiou�]
SFX Aq 0 ysanlar [aeiou�]
SFX Aq 0 ysizlar [aeiou�]
SFX Aq 0 ydi [aeiou�]
SFX Aq 0 ydilar [aeiou�]
SFX Aq 0 aman [^aeiou�]
SFX Aq 0 amiz [^aeiou�]
SFX Aq 0 asan [^aeiou�]
SFX Aq 0 asiz [^aeiou�]
SFX Aq 0 asanlar [^aeiou�]
SFX Aq 0 asizlar [^aeiou�]
SFX Aq 0 adi [^aeiou�]
SFX Aq 0 adilar [^aeiou�]

# FE'L/BO'LISHSIZ : _+O'T+1SHB
SFX Ar Y 24
SFX Ar 0 maganman .
SFX Ar 0 maganmiz .
SFX Ar 0 magansan .
SFX Ar 0 magansiz .
SFX Ar 0 magansanlar .
SFX Ar 0 magansizlar .
SFX Ar 0 magandi .
SFX Ar 0 magandilar .
SFX Ar 0 mayapman .
SFX Ar 0 mayapmiz .
SFX Ar 0 mayapsan .
SFX Ar 0 mayapsiz .
SFX Ar 0 mayapsanlar .
SFX Ar 0 mayapsizlar .
SFX Ar 0 mayapdi .
SFX Ar 0 mayapdilar .
SFX Ar 0 mayman .
SFX Ar 0 maymiz .
SFX Ar 0 maysan .
SFX Ar 0 maysiz .
SFX Ar 0 maysanlar .
SFX Ar 0 maysizlar .
SFX Ar 0 maydi .
SFX Ar 0 maydilar .

# FE'L/YUKLAMA : MI?
SFX As Y 5
SFX As 0 mi .
SFX As 0 chi .
SFX As 0 dir .
SFX As 0 da .
SFX As 0 ku .

# FE'L/BO'LISHSIZ : _+MI?
SFX At Y 5
SFX At 0 mami .
SFX At 0 machi .
SFX At 0 madir .
SFX At 0 mada .
SFX At 0 maku .

# FE'L/ZAMON : O'T+MI?
SFX Au Y 20
SFX Au 0 ganmi .
SFX Au 0 ganchi .
SFX Au 0 gandir .
SFX Au 0 ganda .
SFX Au 0 ganku .
SFX Au 0 yapmi .
SFX Au 0 yapchi .
SFX Au 0 yapdir .
SFX Au 0 yapda .
SFX Au 0 yapku .
SFX Au 0 ymi [aeiou�]
SFX Au 0 ychi [aeiou�]
SFX Au 0 ydir [aeiou�]
SFX Au 0 yda [aeiou�]
SFX Au 0 yku [aeiou�]
SFX Au 0 ami [^aeiou�]
SFX Au 0 achi [^aeiou�]
SFX Au 0 adir [^aeiou�]
SFX Au 0 ada [^aeiou�]
SFX Au 0 aku [^aeiou�]

# FE'L/BO'LISHSIZ : _+O'T+MI?
SFX Av Y 15
SFX Av 0 maganmi .
SFX Av 0 maganchi .
SFX Av 0 magandir .
SFX Av 0 maganda .
SFX Av 0 maganku .
SFX Av 0 mayapmi .
SFX Av 0 mayapchi .
SFX Av 0 mayapdir .
SFX Av 0 mayapda .
SFX Av 0 mayapku .
SFX Av 0 maymi .
SFX Av 0 maychi .
SFX Av 0 maydir .
SFX Av 0 mayda .
SFX Av 0 mayku .

# FE'L/KISHILIK : 1SHB+MI?
SFX Aw Y 40
SFX Aw 0 manmi .
SFX Aw 0 manchi .
SFX Aw 0 mandir .
SFX Aw 0 manda .
SFX Aw 0 manku .
SFX Aw 0 mizmi .
SFX Aw 0 mizchi .
SFX Aw 0 mizdir .
SFX Aw 0 mizda .
SFX Aw 0 mizku .
SFX Aw 0 sanmi .
SFX Aw 0 sanchi .
SFX Aw 0 sandir .
SFX Aw 0 sanda .
SFX Aw 0 sanku .
SFX Aw 0 sizmi .
SFX Aw 0 sizchi .
SFX Aw 0 sizdir .
SFX Aw 0 sizda .
SFX Aw 0 sizku .
SFX Aw 0 sanlarmi .
SFX Aw 0 sanlarchi .
SFX Aw 0 sanlardir .
SFX Aw 0 sanlarda .
SFX Aw 0 sanlarku .
SFX Aw 0 sizlarmi .
SFX Aw 0 sizlarchi .
SFX Aw 0 sizlardir .
SFX Aw 0 sizlarda .
SFX Aw 0 sizlarku .
SFX Aw 0 dimi .
SFX Aw 0 dichi .
SFX Aw 0 didir .
SFX Aw 0 dida .
SFX Aw 0 diku .
SFX Aw 0 dilarmi .
SFX Aw 0 dilarchi .
SFX Aw 0 dilardir .
SFX Aw 0 dilarda .
SFX Aw 0 dilarku .

# FE'L/BO'LISHSIZ : _+1SHB+MI?
SFX Ax Y 40
SFX Ax 0 mamanmi .
SFX Ax 0 mamanchi .
SFX Ax 0 mamandir .
SFX Ax 0 mamanda .
SFX Ax 0 mamanku .
SFX Ax 0 mamizmi .
SFX Ax 0 mamizchi .
SFX Ax 0 mamizdir .
SFX Ax 0 mamizda .
SFX Ax 0 mamizku .
SFX Ax 0 masanmi .
SFX Ax 0 masanchi .
SFX Ax 0 masandir .
SFX Ax 0 masanda .
SFX Ax 0 masanku .
SFX Ax 0 masizmi .
SFX Ax 0 masizchi .
SFX Ax 0 masizdir .
SFX Ax 0 masizda .
SFX Ax 0 masizku .
SFX Ax 0 masanlarmi .
SFX Ax 0 masanlarchi .
SFX Ax 0 masanlardir .
SFX Ax 0 masanlarda .
SFX Ax 0 masanlarku .
SFX Ax 0 masizlarmi .
SFX Ax 0 masizlarchi .
SFX Ax 0 masizlardir .
SFX Ax 0 masizlarda .
SFX Ax 0 masizlarku .
SFX Ax 0 madimi .
SFX Ax 0 madichi .
SFX Ax 0 madidir .
SFX Ax 0 madida .
SFX Ax 0 madiku .
SFX Ax 0 madilarmi .
SFX Ax 0 madilarchi .
SFX Ax 0 madilardir .
SFX Ax 0 madilarda .
SFX Ax 0 madilarku .

# FE'L/ZAMON : O'T+1SHB+MI?
SFX Ay Y 160
SFX Ay 0 ganmanmi .
SFX Ay 0 ganmanchi .
SFX Ay 0 ganmandir .
SFX Ay 0 ganmanda .
SFX Ay 0 ganmanku .
SFX Ay 0 ganmizmi .
SFX Ay 0 ganmizchi .
SFX Ay 0 ganmizdir .
SFX Ay 0 ganmizda .
SFX Ay 0 ganmizku .
SFX Ay 0 gansanmi .
SFX Ay 0 gansanchi .
SFX Ay 0 gansandir .
SFX Ay 0 gansanda .
SFX Ay 0 gansanku .
SFX Ay 0 gansizmi .
SFX Ay 0 gansizchi .
SFX Ay 0 gansizdir .
SFX Ay 0 gansizda .
SFX Ay 0 gansizku .
SFX Ay 0 gansanlarmi .
SFX Ay 0 gansanlarchi .
SFX Ay 0 gansanlardir .
SFX Ay 0 gansanlarda .
SFX Ay 0 gansanlarku .
SFX Ay 0 gansizlarmi .
SFX Ay 0 gansizlarchi .
SFX Ay 0 gansizlardir .
SFX Ay 0 gansizlarda .
SFX Ay 0 gansizlarku .
SFX Ay 0 gandimi .
SFX Ay 0 gandichi .
SFX Ay 0 gandidir .
SFX Ay 0 gandida .
SFX Ay 0 gandiku .
SFX Ay 0 gandilarmi .
SFX Ay 0 gandilarchi .
SFX Ay 0 gandilardir .
SFX Ay 0 gandilarda .
SFX Ay 0 gandilarku .
SFX Ay 0 yapmanmi .
SFX Ay 0 yapmanchi .
SFX Ay 0 yapmandir .
SFX Ay 0 yapmanda .
SFX Ay 0 yapmanku .
SFX Ay 0 yapmizmi .
SFX Ay 0 yapmizchi .
SFX Ay 0 yapmizdir .
SFX Ay 0 yapmizda .
SFX Ay 0 yapmizku .
SFX Ay 0 yapsanmi .
SFX Ay 0 yapsanchi .
SFX Ay 0 yapsandir .
SFX Ay 0 yapsanda .
SFX Ay 0 yapsanku .
SFX Ay 0 yapsizmi .
SFX Ay 0 yapsizchi .
SFX Ay 0 yapsizdir .
SFX Ay 0 yapsizda .
SFX Ay 0 yapsizku .
SFX Ay 0 yapsanlarmi .
SFX Ay 0 yapsanlarchi .
SFX Ay 0 yapsanlardir .
SFX Ay 0 yapsanlarda .
SFX Ay 0 yapsanlarku .
SFX Ay 0 yapsizlarmi .
SFX Ay 0 yapsizlarchi .
SFX Ay 0 yapsizlardir .
SFX Ay 0 yapsizlarda .
SFX Ay 0 yapsizlarku .
SFX Ay 0 yapdimi .
SFX Ay 0 yapdichi .
SFX Ay 0 yapdidir .
SFX Ay 0 yapdida .
SFX Ay 0 yapdiku .
SFX Ay 0 yapdilarmi .
SFX Ay 0 yapdilarchi .
SFX Ay 0 yapdilardir .
SFX Ay 0 yapdilarda .
SFX Ay 0 yapdilarku .
SFX Ay 0 ymanmi [aeiou�]
SFX Ay 0 ymanchi [aeiou�]
SFX Ay 0 ymandir [aeiou�]
SFX Ay 0 ymanda [aeiou�]
SFX Ay 0 ymanku [aeiou�]
SFX Ay 0 ymizmi [aeiou�]
SFX Ay 0 ymizchi [aeiou�]
SFX Ay 0 ymizdir [aeiou�]
SFX Ay 0 ymizda [aeiou�]
SFX Ay 0 ymizku [aeiou�]
SFX Ay 0 ysanmi [aeiou�]
SFX Ay 0 ysanchi [aeiou�]
SFX Ay 0 ysandir [aeiou�]
SFX Ay 0 ysanda [aeiou�]
SFX Ay 0 ysanku [aeiou�]
SFX Ay 0 ysizmi [aeiou�]
SFX Ay 0 ysizchi [aeiou�]
SFX Ay 0 ysizdir [aeiou�]
SFX Ay 0 ysizda [aeiou�]
SFX Ay 0 ysizku [aeiou�]
SFX Ay 0 ysanlarmi [aeiou�]
SFX Ay 0 ysanlarchi [aeiou�]
SFX Ay 0 ysanlardir [aeiou�]
SFX Ay 0 ysanlarda [aeiou�]
SFX Ay 0 ysanlarku [aeiou�]
SFX Ay 0 ysizlarmi [aeiou�]
SFX Ay 0 ysizlarchi [aeiou�]
SFX Ay 0 ysizlardir [aeiou�]
SFX Ay 0 ysizlarda [aeiou�]
SFX Ay 0 ysizlarku [aeiou�]
SFX Ay 0 ydimi [aeiou�]
SFX Ay 0 ydichi [aeiou�]
SFX Ay 0 ydidir [aeiou�]
SFX Ay 0 ydida [aeiou�]
SFX Ay 0 ydiku [aeiou�]
SFX Ay 0 ydilarmi [aeiou�]
SFX Ay 0 ydilarchi [aeiou�]
SFX Ay 0 ydilardir [aeiou�]
SFX Ay 0 ydilarda [aeiou�]
SFX Ay 0 ydilarku [aeiou�]
SFX Ay 0 amanmi [^aeiou�]
SFX Ay 0 amanchi [^aeiou�]
SFX Ay 0 amandir [^aeiou�]
SFX Ay 0 amanda [^aeiou�]
SFX Ay 0 amanku [^aeiou�]
SFX Ay 0 amizmi [^aeiou�]
SFX Ay 0 amizchi [^aeiou�]
SFX Ay 0 amizdir [^aeiou�]
SFX Ay 0 amizda [^aeiou�]
SFX Ay 0 amizku [^aeiou�]
SFX Ay 0 asanmi [^aeiou�]
SFX Ay 0 asanchi [^aeiou�]
SFX Ay 0 asandir [^aeiou�]
SFX Ay 0 asanda [^aeiou�]
SFX Ay 0 asanku [^aeiou�]
SFX Ay 0 asizmi [^aeiou�]
SFX Ay 0 asizchi [^aeiou�]
SFX Ay 0 asizdir [^aeiou�]
SFX Ay 0 asizda [^aeiou�]
SFX Ay 0 asizku [^aeiou�]
SFX Ay 0 asanlarmi [^aeiou�]
SFX Ay 0 asanlarchi [^aeiou�]
SFX Ay 0 asanlardir [^aeiou�]
SFX Ay 0 asanlarda [^aeiou�]
SFX Ay 0 asanlarku [^aeiou�]
SFX Ay 0 asizlarmi [^aeiou�]
SFX Ay 0 asizlarchi [^aeiou�]
SFX Ay 0 asizlardir [^aeiou�]
SFX Ay 0 asizlarda [^aeiou�]
SFX Ay 0 asizlarku [^aeiou�]
SFX Ay 0 adimi [^aeiou�]
SFX Ay 0 adichi [^aeiou�]
SFX Ay 0 adidir [^aeiou�]
SFX Ay 0 adida [^aeiou�]
SFX Ay 0 adiku [^aeiou�]
SFX Ay 0 adilarmi [^aeiou�]
SFX Ay 0 adilarchi [^aeiou�]
SFX Ay 0 adilardir [^aeiou�]
SFX Ay 0 adilarda [^aeiou�]
SFX Ay 0 adilarku [^aeiou�]

# FE'L/BO'LISHSIZ : _+O'T+1SHB+MI?
SFX Az Y 120
SFX Az 0 maganmanmi .
SFX Az 0 maganmanchi .
SFX Az 0 maganmandir .
SFX Az 0 maganmanda .
SFX Az 0 maganmanku .
SFX Az 0 maganmizmi .
SFX Az 0 maganmizchi .
SFX Az 0 maganmizdir .
SFX Az 0 maganmizda .
SFX Az 0 maganmizku .
SFX Az 0 magansanmi .
SFX Az 0 magansanchi .
SFX Az 0 magansandir .
SFX Az 0 magansanda .
SFX Az 0 magansanku .
SFX Az 0 magansizmi .
SFX Az 0 magansizchi .
SFX Az 0 magansizdir .
SFX Az 0 magansizda .
SFX Az 0 magansizku .
SFX Az 0 magansanlarmi .
SFX Az 0 magansanlarchi .
SFX Az 0 magansanlardir .
SFX Az 0 magansanlarda .
SFX Az 0 magansanlarku .
SFX Az 0 magansizlarmi .
SFX Az 0 magansizlarchi .
SFX Az 0 magansizlardir .
SFX Az 0 magansizlarda .
SFX Az 0 magansizlarku .
SFX Az 0 magandimi .
SFX Az 0 magandichi .
SFX Az 0 magandidir .
SFX Az 0 magandida .
SFX Az 0 magandiku .
SFX Az 0 magandilarmi .
SFX Az 0 magandilarchi .
SFX Az 0 magandilardir .
SFX Az 0 magandilarda .
SFX Az 0 magandilarku .
SFX Az 0 mayapmanmi .
SFX Az 0 mayapmanchi .
SFX Az 0 mayapmandir .
SFX Az 0 mayapmanda .
SFX Az 0 mayapmanku .
SFX Az 0 mayapmizmi .
SFX Az 0 mayapmizchi .
SFX Az 0 mayapmizdir .
SFX Az 0 mayapmizda .
SFX Az 0 mayapmizku .
SFX Az 0 mayapsanmi .
SFX Az 0 mayapsanchi .
SFX Az 0 mayapsandir .
SFX Az 0 mayapsanda .
SFX Az 0 mayapsanku .
SFX Az 0 mayapsizmi .
SFX Az 0 mayapsizchi .
SFX Az 0 mayapsizdir .
SFX Az 0 mayapsizda .
SFX Az 0 mayapsizku .
SFX Az 0 mayapsanlarmi .
SFX Az 0 mayapsanlarchi .
SFX Az 0 mayapsanlardir .
SFX Az 0 mayapsanlarda .
SFX Az 0 mayapsanlarku .
SFX Az 0 mayapsizlarmi .
SFX Az 0 mayapsizlarchi .
SFX Az 0 mayapsizlardir .
SFX Az 0 mayapsizlarda .
SFX Az 0 mayapsizlarku .
SFX Az 0 mayapdimi .
SFX Az 0 mayapdichi .
SFX Az 0 mayapdidir .
SFX Az 0 mayapdida .
SFX Az 0 mayapdiku .
SFX Az 0 mayapdilarmi .
SFX Az 0 mayapdilarchi .
SFX Az 0 mayapdilardir .
SFX Az 0 mayapdilarda .
SFX Az 0 mayapdilarku .
SFX Az 0 maymanmi .
SFX Az 0 maymanchi .
SFX Az 0 maymandir .
SFX Az 0 maymanda .
SFX Az 0 maymanku .
SFX Az 0 maymizmi .
SFX Az 0 maymizchi .
SFX Az 0 maymizdir .
SFX Az 0 maymizda .
SFX Az 0 maymizku .
SFX Az 0 maysanmi .
SFX Az 0 maysanchi .
SFX Az 0 maysandir .
SFX Az 0 maysanda .
SFX Az 0 maysanku .
SFX Az 0 maysizmi .
SFX Az 0 maysizchi .
SFX Az 0 maysizdir .
SFX Az 0 maysizda .
SFX Az 0 maysizku .
SFX Az 0 maysanlarmi .
SFX Az 0 maysanlarchi .
SFX Az 0 maysanlardir .
SFX Az 0 maysanlarda .
SFX Az 0 maysanlarku .
SFX Az 0 maysizlarmi .
SFX Az 0 maysizlarchi .
SFX Az 0 maysizlardir .
SFX Az 0 maysizlarda .
SFX Az 0 maysizlarku .
SFX Az 0 maydimi .
SFX Az 0 maydichi .
SFX Az 0 maydidir .
SFX Az 0 maydida .
SFX Az 0 maydiku .
SFX Az 0 maydilarmi .
SFX Az 0 maydilarchi .
SFX Az 0 maydilardir .
SFX Az 0 maydilarda .
SFX Az 0 maydilarku .

# FE'L/ZAMON2 : O'T
SFX BA Y 4
SFX BA 0 gan .
SFX BA 0 yotgan [aeiou�]
SFX BA 0 ayotgan [^aeiou�]
SFX BA 0 moqchi [^aeiou�]

# FE'L/ZAMON2 : O'T+1SHB
SFX BB Y 32
SFX BB 0 ganman .
SFX BB 0 ganmiz .
SFX BB 0 gansan .
SFX BB 0 gansiz .
SFX BB 0 gansanlar .
SFX BB 0 gansizlar .
SFX BB 0 gandi .
SFX BB 0 gandilar .
SFX BB 0 yotganman [aeiou�]
SFX BB 0 yotganmiz [aeiou�]
SFX BB 0 yotgansan [aeiou�]
SFX BB 0 yotgansiz [aeiou�]
SFX BB 0 yotgansanlar [aeiou�]
SFX BB 0 yotgansizlar [aeiou�]
SFX BB 0 yotgandi [aeiou�]
SFX BB 0 yotgandilar [aeiou�]
SFX BB 0 ayotganman [^aeiou�]
SFX BB 0 ayotganmiz [^aeiou�]
SFX BB 0 ayotgansan [^aeiou�]
SFX BB 0 ayotgansiz [^aeiou�]
SFX BB 0 ayotgansanlar [^aeiou�]
SFX BB 0 ayotgansizlar [^aeiou�]
SFX BB 0 ayotgandi [^aeiou�]
SFX BB 0 ayotgandilar [^aeiou�]
SFX BB 0 moqchiman [^aeiou�]
SFX BB 0 moqchimiz [^aeiou�]
SFX BB 0 moqchisan [^aeiou�]
SFX BB 0 moqchisiz [^aeiou�]
SFX BB 0 moqchisanlar [^aeiou�]
SFX BB 0 moqchisizlar [^aeiou�]
SFX BB 0 moqchidi [^aeiou�]
SFX BB 0 moqchidilar [^aeiou�]

# SON/SON : TRT
SFX BC Y 4
SFX BC 0 nchi [aeiou]
SFX BC 0 inchi [^aeiou]
SFX BC [aeiou] ovlon [aeiou]
SFX BC 0 ovlon [^aeiou]



